【裁判字號】    96,重智,10
【裁判日期】    980610
【裁判案由】    損害賠償等
【裁判全文】
臺灣板橋地方法院民事判決              96年度重智字第10號
原      告  南茂科技股份有限公司
法定代理人  乙○○
訴訟代理人  黃福雄律師
複代 理 人  周兆龍律師
            李傑儀律師
            陳威如律師
被      告  華東承啟科技股份有限公司
法定代理人  甲○○
訴訟代理人  桂齊恆律師
            廖正多律師
上列當事人間請求損害賠償等事件，經本院於民國98年4 月8 日
言詞辯論終結，判決如下：
    主  文
原告之訴及假執行之聲請均駁回。
訴訟費用由原告負擔。
    事實及理由
壹、原告方面：
一、原告起訴主張：
  (一)緣原告為國內一提供高集積度、高精密度記憶體、混合訊號
    模組及平面顯示器軀動積體電路等半導體產品之後段測試與
    封裝技術服務之高科技公司，並為中華民國發明專利第2076
    27號（公告編號第497236號）「SOC 封裝過程」專利及中華
    民國發明專利第207525號（公告編號第511258號）「基板在
    晶片上之封裝過程」專利之專利權人，其專利權有效期間分
    別自民國91年8 月1 日起至110 年8 月26日止、91年11月21
    日起至110 年9 月16日止。前述專利方法均係用於改良習見
    之「球型陣列」（Ball Grid Array ．簡稱BGA） 半導體封
    裝型態．其發明目的係於基板在晶片上之封裝過程，利用一
    種兩階段特性具有溶劑之熱固性混合物以黏貼晶片，在乾燥
    後形成黏著乾膜．一方面可以黏固晶片並避免高流動性，使
    得具有熱固性黏著乾膜之基板可以堆疊、搬運或儲放，有利
    於後續SOC （Substrate-On-Chip ．即基板在晶片上）封裝
    之加工；另一方面可以在壓模過程．同時固化該熱固性混合
    物，利用壓模之壓力排除原本可能潛藏在黏著乾膜之空隙，
    以增加基板在晶片上封裝良率。其中：前述「SOC 封裝過程
    」發明專利之申請專利範圍為：1.一種SOC 封裝過程．其步
    驟為（獨立項）：a)提供一基板．該基板具有一上表面、一
    下表面及連通上下表面之通孔；b)在基板之上表面形成一曆
    兩階段特性[two stage ]具有溶劑之熱固性混合物；c)去除
    溶劑，使熱固性混合物形成無溶劑之黏著乾膜；d)提供至少
    一晶片，晶片具有一主動面及複數個在主動面之焊墊．其中
    晶片之主動面係接觸基板之上表面且晶片之焊墊係位置對應
    於基板之通孔；e)施壓加熱基板與晶片，使上述無溶劑之黏
    著乾模固化並結合晶片與基板；f)經由過孔打線電性連接晶
    片之焊墊至基板；及g)形成一封膠材於該基板之通孔處。2.
    如申請專利範圍第1 項中所述之SOC 封裝過程，其係以網版
    印刷方法形成一層熱固性混合物（附屬項）。3.如申請專利
    範團第1 項中所述之SOC 封裝過程，其係以印刷[painting
    ﹞、噴塗[spraying ﹞、旋塗﹝spinning﹞或浸染﹝dippin
    g ﹞方法形成一層熱固性混合物（附屬項）。4.如申請專利
    範圍第1 項中所述之SOC 封裝過程，其在「形成封膠材」之
    步驟後，另包含有：接植複數個焊球於基板之下表面（附屬
    項）。5.如申請專利範圍第1 項中所述之SOC 封裝過程，其
    中係以壓模方式形成該封膠材（附屬項）。6.如申請專利範
    圍第5 項中所述之SOC 封裝過程，其中該封膠材係密封晶片
    （附屬項）。7.如申請專利範圍第1 項中所述之SOC 封裝過
    程，其中係以加熱或真空乾燥方式去除溶劑（附屬項）。8.
    如申請專利範圍第1 項中所述之SOC 封裝過程，其中在e)步
    驟之施壓加熱溫度係高於e)步驟之溫度（附屬項）。前述「
    基板在晶片上之封裝過程」發明專利之申請範圍則為：1.一
    種基板在晶片上（SOC） 之封裝過程．其步驟包含有（獨立
    項)：a) 提供一基板．該基板具有一上表面、一下表面及連
    通上下表面之通孔；b)在基板之上表面形成一曆兩階段特性
    [two stage ]具有溶劑之熱固性混合物；c)去除溶劑，使熱
    固性混合物形成無溶劑之黏著乾膜；d)提供至少一晶片，晶
    片具有一主動面及複數個在主動面之焊墊．其中晶片之主動
    面係接觸基板之上表面且晶片之焊墊係位置對應於基板之通
    孔；e)施壓加熱基板與晶片，使上述無溶劑之黏著乾模固化
    並結合晶片與基板；f)經由過孔打線電性連接晶片之焊墊至
    基板；g)壓模形成一封膠材於該基板之通孔處；及h)加熱固
    化該封膠材與無溶劑之黏著乾膜。2.如申請專利範圍第1 項
    中所述之基板在晶片上（SOC） 之封裝過程，其係以網版印
    刷方法形成一層熱固性混合物（附屬項）。3.如申請專利範
    團第1 項中所述之基板在晶片上（SOC） 之封裝過程，其係
    以印刷[painting]、噴塗[spraying]、旋塗[spinning]或浸
    染[dipping] 方法形成一層熱固性混合物（附屬項）。4.如
    申請專利範圍第1 項中所述之基板在晶片上（SOC） 之封裝
    過程，其在「加熱固化該封膠材」之h)步驟後，另包含有：
    接植複數個焊球於基板之下表面（附屬項）。5.如申請專利
    範圍第1 項中所述之基板在晶片上（SOC） 之封裝過程，其
    中係以該封膠材係密封晶片（附屬項）。6.如申請專利範圍
    第1 項中所述之基板在晶片上（SOC） 之封裝過程，其中係
    以加熱或真空乾燥方式去除溶劑（附屬項）。7.如申請專利
    範圍第1 項中所述之基板在晶片上（SOC） 之封裝過程，其
    中在h)固化步驟之溫度係高於c)去除溶劑步驟之溫度（附屬
    項）。
  (二)原告日前於市面上發現「APOGEE」品牌電腦記憶體模組（模
    組標號:AU00000-000 P500,Ｚ000000000）之記憶體產品（記
    憶體產標號:WA51082B-3B 、E715U8H26265 、0721，下稱系
    爭記憶體產品）涉有侵害前揭專利權之嫌，即委請財團法人
    臺灣經濟科技發展研究院（下簡稱台經院）就前開產品進行
    專利鑑定。經台經院鑑定後認為系爭記憶體產品其對應構成
    要件落入中華民國發明公告編號第497236號「SOC 封裝過程
    」專利權及中華民國發明公告編號第5ll258號「基板在晶片
    上之封裝過程」專利權之申請專利範圍．亦即系爭記憶體產
    品確有侵害原告上開專利權情事。而系爭記憶體產品係被使
    用於由被告所製造生產之電腦記憶體模組上．故被告所生產
    之電腦記憶體模組中系爭記憶體產品侵害原告專利，實彰彰
    明甚。原告發現上情後．曾於96年8 月9 日寄發律師函函請
    被告出面與原告協商處理前述侵害專利權事宜，惟被告之函
    覆顯然藉詞拖延，絲毫不見被告解決問題之誠意。原告不得
    已，只得提起本件訴訟，以維權益。
  (三)被告不法侵害原告前述專利權之事實，已如前述。因被告自
    承其係於95年3 月起始生產使用系爭記憶體產品之電腦記憶
    體模組，故原告乃先就被告95年銷售系爭記憶體產品所獲得
    之利益計算損害賠償金額。而依被告95年度財務報告記載，
    被告95年度總銷貨收入為新臺幣（下同）3,367,917,000 元
    ，其中記憶體（Memory）之銷貨收入為1,496,983,000 元．
    故記憶體之銷貨收入占被告95年度總銷貨收入比率約為44.4
    5%（即1,496,983,000 ÷3,367,917,000 ≒44.45%），另被
    告95年度之營業淨利為57,661,000元，依照被告記憶體產品
    佔被告總銷貨收入之比率計算，則被告95年度因生產記憶體
    產品所獲得之利益為25,629,353元（即00000000元×44.45%
    ＝25,629,353元），此即為原告就被告於95年度生產因侵害
    原告上揭專利權所得請求損害賠償之數額，此尚未含95年度
    後之損害賠償。茲謹先一部請求1,500 萬元之賠償金．至逾
    越前述金額之賠償金，原告暫予保留，待將來擴張起訴聲明
    或另訴主張之。
二、對被告抗辯之陳述：
  (一)依經濟部智慧財產局所制訂「專利侵害鑑定要點」規定，若
    申請專利為一種「方法專利」時，仍得藉由分析「待鑑定物
    品」所使用之製造方法，與申請專利之構成要件加以比對，
    以確定是否落入申請專利之範圍，依台經院所為之專利權侵
    害鑑定研究報告書，係以被告所販賣之電腦記憶體模組產品
    為鑑定標的，並分析該鑑定標的之製造方法之構成要件，再
    與申請專利之構成要件相互比對，符合專利侵害鑑定要點相
    關規定，自足證明APOGEE品牌之電腦記憶體模組產品之「製
    造方法」係依原告所有之上揭2 項方法發明專利所實施自明
    ，自有侵害原告專利權之事實。
  (二)被告雖於日前向經濟部智慧財產局（下稱智慧財產局）提出
    舉發案，惟該舉發案中所提之引證資料，業經我國智慧財產
    局及美國專利局於原告申請上揭專利時已就新穎性、進步性
    之要件加以審究，並經實質審查及核准公告在案，且前揭引
    證資料，被告除以非屬同一或類似技術領域抑或公告日晚於
    上揭專利申請日之美國專利號等不適格證據，而抗辯上揭專
    利不具新穎性、進步性，其舉發顯不具正當性；又被告所提
    美國專利局之核駁通知書，並非最終核駁結果，而該通知書
    內亦未比較上揭專利請求項與該案說明書所載先前技術之差
    異而為最後之駁回，被告竟恣意猜測美國審查委員之意見，
    並作出斷章取義之結論，益徵系爭舉發案顯係為拖延訴訟所
    為。再者，原告業於2004年2 月10日經美國專利局核准並公
    告取得專利權，被告所提之證據並不足動搖上揭專利之有效
    性。且按「至於有關發明、新型進步性或新式樣創作性專利
    要件之爭執，其所舉證據若為國內、外專利前案時，必須是
    申請在先且公告或公開先者始克當之；若是公告或公開在後
    者，則不能據以為證。」、「有關新穎性、進步性專利要件
    之爭執，舉證證據無論為國內或國外專利案或其他技術文獻
    資料，必須其公開日早於系爭專利案之申請日。」，此參89
    年7 月10日公告之專利審查基準即明，上揭專利第207627號
    「SOC 封裝過程」係於90年8 月27日提出申請，惟美國專利
    局通知函係於91年12月12日發布，依前揭專利審查基準規定
    ，該通知函係屬不適格證據，自無證據力；又該通知函非最
    終審定，目的係聽取專利申請人之說明後為實體之判斷，原
    告於收受該通知函後僅單純反應技術特徵及技術現實，並無
    變更、限縮或修改專利範圍，而美國專利審查委員亦於聽取
    原告說明後核准專利，該確認意見方具證據力。
  (三)另專利權之取得係採屬地主義，故發明創作人需依各國之專
    利法向各該國主管機關註冊始能受到各該國之保護，且在一
    國取得之專利權，其期間、效力、無效、撤銷等，與在他國
    取得之權利，彼此互相獨立，不受影響，此即工業財產權獨
    立之原則，而美國與我國專利審查之過程與結果，可能因國
    情不同而有相異之結果，故原告於美國申請系爭專利案之過
    程，並不當然影響上揭專利於我國之效力，仍須依我國專利
    法及智慧財產局所公佈之專利審查基準來認定；復因專利權
    具有屬地性及獨立性，故所謂申請歷史禁反言乃係專指專利
    權人於我國申請專利權之歷史，且適用時點係限於專利權人
    於我國專利權申請後至公告前此段時點，於他國申請專利權
    之過程並不影響相應於我國專利權之申請專利範圍，且於專
    利舉發程序中，禁反言原則並非判斷專利權是否有效之要件
    ，另適用禁反言原則，係以待鑑定物品業已適用均等論為前
    提，而適用均等論之前提，則係待鑑定物品基於全要件原則
    並不「符合文義讀取」，本件被告產品經台經院鑑定報告分
    析項，與原告專利權之構成要件均相同，符合「文義讀取」
    （即全要件原則），進而適用「逆均等論」之結果，兩者亦
    構成實質相同，並無適用禁反言原則之情形，被告之產品顯
    已侵害原告之專利權。準此，本件侵權鑑定既已符合「文義
    讀取」，原本即無適用「均等論」之餘地，更無判斷「先前
    技術阻卻」之問題；另先前技術阻卻，應以「被告產品」與
    「先前技術」作為比對對象，以證明被告之產品係依據先前
    技術所實施，然被告竟以「原告專利」與「先前技術」作為
    比較對象，顯係誤解先前技術阻卻之法理。
  (四)被告與訴外人華東科技股份有限公司於96年9 月17日共同向
    智慧財產局提出第000000000N01號專利舉發案，智慧財產局
    業於97年11月11日以第00000000000 號專利舉發審定書審定
    為「舉發不成立」，並全部駁回被告所主張之舉發理由。據
    此，上揭專利乃係以「兩階段特性（two stage） 具有溶劑
    之熱固性混合物結合其他步驟之「封裝方法專利」，並非被
    告所稱先前已公開使用之「B-Stage Epoxy 」之材料專利，
    被告顯有曲解專利法及上揭專利內容及範圍之嫌。且經由單
    一或結合數個被告援引之舉發證據，均未揭露上揭2 項專利
    之全部技術特徵，自無從否定上揭專利之可專利性。
  (五)被告復辯稱原告未於專利物品或其包裝上標示專利證書號，
    被告無從知悉是否侵害原告之專利云云。惟依現行實務見解
    ，原告縱未依專利法第79條規定於專利物品或其包裝上標示
    專利證書號，若被告明知或可得而知為專利品，而仍侵害之
    ，被告仍須負損害賠償責任。我國專利法係採公告主義，上
    揭專利業於91年8 月1 日、91年11月21日即刊登於中華民國
    專利公報，且專利期間分別自91年8 月1 日至110 年8 月26
    日止、91年11月21日至110 年9 月16日止，而被告自75年成
    立以來即以銷售電腦記憶體模組等相關設備產品為業，自不
    得諉為不知，被告之行為顯屬侵害原告專利權之行為。
  (六)末者，被告辯稱上揭專利技術內容、專利權範圍及專利說明
    書之記載不相吻合，亦未載明實施必要之事項及記載非發明
    之真實方法，該專利權應予撤銷云云。然關於上揭專利發明
    說明書之記載，凡申請專利範圍所記載之發明，得於發明說
    明書之「發明詳細說明」獲得支持，使該發明所屬技術領域
    中具有通常知識者能瞭解該發明之內容，並可據以實施，則
    專利說明書之記載即符合專利法所謂之「明確充份揭露原則
    」，至「發明概要/ 發明摘要」僅係以簡要文字敘述專利內
    容之特點；「圖式」則係用以補充發明說明文字之描述，使
    熟習該技術者得清楚具體理解該發明之內容。因此關於「發
    明概要／發明摘要」及「圖式」之記載，實無可能、亦無必
    要將申請專利範圍所記載之技術特徵全數涵蓋，被告辯稱上
    揭專利技術內容、專利權範圍及專利說明書之記載不相吻合
    ，亦未載明實施必要之事項及記載非發明之真實方法，該專
    利權應予撤銷云云，揆諸前揭說明，自屬無據。
三、爰依專利法第84條第1 項及第85條第1 項第2 款之規定，提
    起本件訴訟，並聲明求為判決：(1)被告應給付原告1,500 萬
    元，及自96年8 月10日起至清償日止，按年息百分之5 計算
    之利息。(2)被告不得製造、銷售任何使用中華民國發明專利
    第207627號及發明專利第207525號專利之半導體產品。(3)第
    (1)項聲明部分，願供擔保請准宣告假執行。
貳、被告方面：
一、被告則以下列情詞資為抗辯：
  (一)原告主張被告所生產之電腦記憶體模組中系爭記憶體產品侵
    害原告專利，惟被告之電腦記憶體模組記憶體產品為購自訴
    外人翱昇公司、華東科技公司、聯測、爾必達，而該等公司
    亦表示並未侵害他人專利，原告既主張被告所供貨之電腦記
    憶體模組記憶體產品侵害其專利，自應就此負舉證責任。
  (二)按「倘若發明係運用申請前既有之技術或知識，而為熟悉該
    項技術者所能輕易完成時，縱使具有功效之增進，仍難認已
    達到高度創作之技術水平而具進步性，即不得核准發明專利
    。」，且判斷發明是否能輕易完成時，准予將2 件或2 件以
    上不同文獻之全部內容或其各該文獻之部分內容、或同一文
    獻之各不同部分內容相互組合，准予將先前技術（priorart
    ）之各片斷部分相互組合，以判斷申請專利之發明是否具有
    突出的技術特徵或顯然的進步。本件原告主張之「SOC 封裝
    過程」及「基板在晶片上之封裝過程」2 項方法發明專利，
    實與前所公告之美國專利（即公告號0000000 、0000000 、
    0 000000、0000000） 相同，顯係利用他人已有且公開之先
    行技術所申請，並不具有「新穎性」及「進步性」，依90年
    專利法第20條之1 規定，不得取得發明專利，被告自得依據
    專利侵害鑑定要點，主張所有製成產品之製程方法均適用「
    先前技術阻卻」而未落入上揭專利之專利權範圍。
  (三)又原告就本件上揭專利曾於美國提出申請，惟遭美國專利局
    駁回，其核駁理由係依美國專利法第102 條 (b)規定，若該
    項發明在本國或外國已經取得專利或在印刷出版物上已有敘
    述，或者在本國已經公開使用或出售，在向美國申請專利之
    日以前已達一年以上的，而上揭專利係美國專利第0000000
    號所預期之內容，亦即不具新穎性；且將上揭2 專利與美國
    專利US0000000 申請案之專利範圍比對，其中除其中步驟(1)
    基板限縮為線路基板；步驟(2)熱固性混合物之形成方法限縮
    為印刷；步驟(3)具體限縮為B 階黏著乾膜之玻璃移轉溫度（
    Tg）必須高於攝氏40度；步驟(5)限縮在施壓加熱步驟(5)中黏
    著乾膜由固化之前改變為沒有完全固化；並刪除附屬項2.、
    3.；另增加項數以具體說明黏晶步驟(5)的加熱溫度與時間，
    據此，美國專利已限縮專利範圍，依禁反言原則，自不得再
    行主張仍為專利權保護之範圍。
  (四)被告已執前揭理由於96年9 月17日具文向專利專責機關智慧
    財產局提起專利無效之舉發申請，雖經智慧財產局以「上揭
    專利第一項方法步驟有三次加熱步驟、上揭專利步驟之基板
    結構不同於證據2 （US0000000） 導線架結構.. 」 等理由
    ，於97年11月11日以（97）智專三（二）04066 字第097206
    11520 號審定書為「基板在晶片上之封裝過程」專利權「舉
    發不成立」之處分，惟該處分有漏未審酌證據、理由不備等
    違法不當之處，被告已於97年12月9 日提起訴願。
  (五)依智慧財產局發行「專利侵害鑑定要點」規定，以全要件原
    則認定，系爭記憶體產品未符合上揭專利之專利範圍之文義
    限制，即不構成文義讀取。另按方法專利權人，除本法另有
    規定者外，專有排除他人未經其同意而使用該方法及使用、
    為販賣之要約、販賣或為上述目的而進口該方法直接製成物
    品之權，專利法第56條第2 項定有明文。本件原告固主張被
    告侵害原告之上揭方法專利，惟被告係運用Ablestik6202C
    為可B 階化膠黏劑（B-STA GEABLE ADHESIVE） 所製造系爭
    記憶體產品，顯非依據上揭發明專利所直接製成之物，自然
    不可能有侵害上揭發明專利之情形存在。且「SOC 封裝過程
    」、「基板在晶片上之封裝過程」2 者方法發明專利係存在
    不同製程步驟，惟台經院所出具之專利權侵害鑑定研究報告
    書，單憑與上揭專利權無關的「有關待證物是否具有『緩坡
    現象』」來加以比對，又其所驗證之證物係由原告自行處理
    後所提供，而非由該鑑定人所親自製作，其證據力實有疑問
    。另依該鑑定報告內容，非但無法證明被告記憶體產品其製
    造方法落入中華民國發明公告編號第497236號「SOC 封裝過
    程」專利權，及中華民國發明公告編號第511258號「基板在
    晶片上之封裝過程」專利權之申請範圍，反可直接證明三者
    製造方法確實不同。是以，原告主張之事實與專利法第56條
    明文規定侵害方法專利之要件顯然不符，是原告以被告侵害
    其專利為由，請求被告賠償損害，自無理由。
  (六)依專利法第79條立法之理由，乃係因專利權所保障者涉及專
    業技術，一般人從物品外觀上不易知悉是否為專利品，為避
    免公眾動輒侵害他人專利權，乃明定專利權人應在專利物品
    或其包裝上標示專利證書號數，以使公眾知所尊重，且此專
    利權人標示專利證書號數，應係屬專利權人之一種義務，如
    其怠於為此項標示，除可證明侵權人已明知或可得而知為專
    利物品外，即不得請求民事上損害賠償。原告並未於系爭專
    利產品或包裝標示專利證書號數，則被告因原告未附加標記
    已難知悉有專利存在之情事，而被告係於96年8 月10日收到
    原告之律師函始知有此情事，自難認被告有何侵害原告專利
    之故意或過失等情。
  (七)再者，「基板在晶片上之封裝過程」發明專利對於該「兩階
    段特性 (two stage)具有溶劑之熱固性混合物」固化時機是
    在「壓模後」、「壓模過程」或「結合晶片與基板」時等相
    關技術特徵，在專利權範圍與說明書之內容並不吻合，且前
    後說明不一，顯然違反審定當時適用之專利法第71條第3 、
    4 款，應不予專利，且屬非可供產業上利用之發明，專利專
    責機關應依職權撤銷其發明專利權。
  (八)又原告主張被告95年度因生產記憶體產品所獲得之利益為25
    ,629,353 元 ，惟此乃原告之推測，並無實據可憑，因被告
    之產品項目甚多、供應商亦不僅為單一貨源，原告所主張之
    球型陣列半導體記憶體產品其產量僅約占被告產品項目之些
    微比例，故原告請求賠償金額之計算，實屬無據。
  (九)末者，原告係以台經院之鑑定報告為據而提出本件訴訟，然
    該份鑑定報告不僅鑑定程序不符，且內容亦自相矛盾，另自
    專利法取消刑罰後，已無所謂指定專利侵害鑑定機構之情事
    ，原告委託鑑定之機構顯非司法院及行政院所指定之鑑定機
    構。且原告主張之「SOC 封裝過程」及「基板在晶片上之封
    裝過程」等2 項發明專利，均係屬「方法發明專利」而非「
    產品發明專利」，則本件鑑定機構徒以產品為據，在未鑑定
    該產品之製造過程為何，即論斷該產品乃係依照原告之上揭
    2 項方法發明專利所實施，顯不符鑑定之最低要求，該鑑定
    報告書之證據力自應予以排除。
二、並聲明求為判決：原告之訴及假執行之聲請均駁回，如受不
    利判決，願供擔保請准宣告免為假執行。
、得心證之理由：
一、按智慧財產案件審理法已於96年3 月28日經以總統華總一義
    字第0960035700號令公布，並經司法院於97年5 月6 日以院
    台廳行一字第0970009972號令發布定97年7 月1 日施行。而
    依該法第37條第1 項第1 款規定，於該法施行前已繫屬於地
    方法院及高等法院之智慧財產民事事件，其法院管轄及審理
    程序應依其進行程度，由該法院依該法所定程序終結之，其
    已依法定程序進行之訴訟程序，其效力不受影響。本件係屬
    於智慧財產案件審理法施行前已繫屬於地方法院之智慧財產
    民事案件，依上開法條規定，即應由本院依其進行程度，依
    智慧財產案件審理法所定程序終結之，合先敘明。
二、次按當事人主張或抗辯智慧財產權有應撤銷、廢止之原因者
    ，法院應就其主張或抗辯有無理由自為判斷；前項情形，法
    院認有撤銷、廢止之原因時，智慧財產權人於該民事訴訟中
    不得對於他造主張權利，智慧財產案件審理法第16條第1 項
    、第2 項定有明文。本件原告起訴主張被告所製造生產之電
    腦記憶體模組之系爭記憶體產品侵害原告上揭2 項專利，惟
    因被告對於原告上揭2 項專利均主張有專利權無效之事由，
    並提出相關引證案為據。是本件被告既先就上揭2 項專利之
    有效性為抗辯，揆諸前揭法條規定意旨，自應先就此部分爭
    議為釐清，蓋倘原告上揭2 項專利確有無效事由，則原告據
    上揭2 項無效之專利請求被告賠償損害，即無須進一步探究
    。反之，若原告上揭2 項專利並無被告所述存有無效之事由
    ，即應進一步審究被告所製造生產之電腦記憶體模組之系爭
    記憶體產品是否確有侵害原告上揭2 項專利權之事實，以及
    原告因此所受之損害若干？因此，上揭2 項專利之有效性既
    為本件侵權行為損害賠償請求之前提要件，自有先予論究之
    必要。
三、關於發明專利第207627號專利是否不具新穎性或進步性而無
    效部分：
  (一)上揭專利「SOC 封裝過程」申請日為90年8 月27日，經智慧
    財產局審定並准予專利，且於91年8 月1 日公告，故其專利
    權是否有應撤銷、廢止之原因，自應以核准處分時所適用之
    90年10月24日修正公布之專利法規定為斷，合先陳明。
  (二)上揭專利申請專利範圍共計8 項，其中第1 項為獨立項，其
    餘為附屬項，其內容為：
    1.一種SOC封裝過程，其步驟為：
    a)提供一基板，該基板具有一上表面、一下表面及連通上下
      表面之通孔；
    b)在基板之上表面形成一層兩階段特性[two stage] 具有溶
      劑之熱固性混合物；c)去除溶劑，使熱固性混合物形成無
      溶劑之黏著乾膜；d)提供至少一晶片，晶片具有一主動面
      及複數個在主動面之焊墊，其中晶片之主動面係接觸基板
      之上表面且晶片之焊墊係位置對應於基板之通孔；
    e)施壓加熱基板與晶片，使上述無溶劑之黏著乾膜固化並結
      合晶片與基板；f)經由通孔打線電性連接晶片之焊墊至基
      板；及g)形成一封膠材於該基板之通孔處。
    2.如申請專利範圍第1 項中所述之SOC 封裝過程，其係以網
      版印刷方法形成一層熱固性混合物。
    3.如申請專利範圍第1 項中所述之SOC 封裝過程，其係以印
      刷[painting]、噴塗[spraying]、旋塗[spinning]或浸染
      [dipping] 方法形成一層熱固性混合物。
    4.如申請專利範圍第1 項中所述之SOC 封裝過程，其在「形
      成封膠材」之步驟後，另包含有：接植複數個焊球於基板
      之下表面。
    5.如申請專利範圍第1 項中所述之SOC 封裝過程，其中係以
      壓模方式形成該封膠材。
    6.如申請專利範圍第5 項中所述之SOC 封裝過程，其中該封
      膠材係密封晶片。
    7.如申請專利範圍第1 項中所述之SOC 封裝過程，其中係以
      加熱或真空乾燥方式去除溶劑。
    8.如申請專利範圍第1 項中所述之SOC 去裝過程，其中在e)
      步驟之施壓加熱溫度係高於c)步驟之溫度。
  (三)上揭專利之發明特徵：
    一種SOC (Substrate-On-Chip) 封裝過程係在基板之上表面
    披覆一層兩階段特性〔two stage 〕具有溶劑之熱固性混合
    物，然後，加熱基板，以除去溶劑，使熱固性混合物形成無
    溶劑之黏著乾膜，避免在黏晶時覆蓋晶片之焊墊，並有利於
    SOC 封裝之加工。
  (四)被告抗辯上揭專利不具新穎性或進步性，提出下列證據：
    證據1 ：2001年02月20日公告之美國專利US0000000 號（即
    被證43）。
    證據2 ：2000年01月25日公告之美國專利US0000000 號（即
    被證45）。
    證據3 ：2001年10月09日公告之美國專利US0000000 號（即
    被證47）。
    證據4 ：1991年07月09日公告之美國專利US0000000 號（即
    被證49）。
    證據5 ：2000年04月11日公告之美國專利US0000000 號（即
    被證51）。
    證據6 ：1998年11月24日公告之美國專利US0000000 號（即
    被證53）。
    證據7 ：1992年09月15日公告之美國專利US0000000 號（即
    被證55）。
    證據8 ：2000年04月04日公告之美國專利US0000000 號（即
    被證57）。
    證據9 ：2000年10月17日公告之美國專利US0000000 號（即
    被證59）。
    證據10：原告對被告主張專利權之通知函與專利權侵害鑑定
            研究報告書（即被證1 之附件2） 。
    證據11：原告對被告主張專利權之網頁資料（即被證34）。
    證據12：與本件相同申請內容之美國專利公開案US2003/000
    0000A1（即被證62）。
    證據13：美國專利公開號US2003/0000000A1之美國官方核駁
    審定報告書，郵件日期（DATE MAILED） 為2002年12月12日
    （即被證64）。
    證據14：1999年10月26日公告之美國專利US0000000 （即被
    證65）。
    證據15：經2008年11月13日公證並印出之美國創意材料公司
    （Creative Materials Incorporated） 網頁資料（http:/
    /www.creative materials.com） 之產品材料特性（data s
    heet）公開資訊，包含編號119-14（資料修訂日1998/7/22
    ）、118-34（資料修訂日1998/7/22） 、及120-15（資料修
    訂日1998/9/21）之影本（即被證35）。
    證據16：1983年10月25日公告之美國專利US0000000 號（即
    被證75）。
    證據17：原告對上揭專利主張專利權之網頁資料（即被證34
    ，用於補強被證35）。
    證據18；1997年01月03日公告之美國專利US0000000 號（即
    被證76）。
    證據19：原告另一中華民國專利申請案00000000號（即被證
    72）。
    證據20：原告另一中華民國專利申請案00000000號（即被證
    74）。
  (五)被告抗辯上揭專利不具新穎性或進步性爭點整理如附表一所
    示。
  (六)附表一爭點1上揭專利不具新穎性或進步性抗辯部分：
  (1)證據1 係2001年02月20日公告之美國專利US0000000 號（即
    被證43），其為一種晶片及尺寸級之封裝方法，被告指出證
    據1 之圖2 、圖3 、發明說明及申請專利範圍第1 項等處揭
    示一種SOC （Substrate-On-Chip） 之封裝方法，該申請專
    利範圍第1 項揭示之步驟為：a)提供一基板，該基板具有一
    導電表面、及一非導電表面具可供單一或多個晶片置放區域
    ，該晶片置放區具有單一或多個通孔；b)在晶片放置區域塗
    敷熱塑性黏著層至特定厚度；c)放置半導體晶片在每個晶片
    置放區域，使得該晶片主動面與熱塑性黏著層接觸，且該晶
    片主動面上複數個焊墊係位置對應至基板通孔；d)在特定壓
    力下對基板及晶片加熱至特定溫度經過一定時間；e)經由通
    孔打線電性連接晶片之焊墊至基板；f)在晶片放置區及通孔
    形成具非導電樹脂之保護層；g)在基板導電面上設置複數個
    球焊墊陣列。證據2 係2000年01月25日公告之美國專利US00
    00000 號（即被證45），其揭示一種聯接導線架至晶片之方
    法，被告指出證據2 第5 欄第20-26 行揭示該黏膠16可以是
    液態或膏狀混合物，具有反應單體或聚合物或稀釋樹脂，該
    黏膠16可為兩特性化學混合物。一是固化型包含溶劑之單體
    或中階聚合物與填料。二是乾燥型包含溶劑之聚合樹脂（預
    烤）與填料。此外，該黏膠16亦可為該兩種型態之組合。此
    外證據2 第5 欄第49-65 行揭示在該黏膠塗施在晶片之主動
    面或導線架之引腳接指之後並在該導線架與晶片貼合之前，
    一中階固化步驟可被使用，該黏膠能為B-stage 或部分熟化
    。之後，該導線架與晶片貼合是使用任何習知方法例如施加
    壓力，如有需要可進行一後烘烤步驟，該液態黏膠層可藉由
    紫外光（UV）、紅外光（IR）或傳統或溫度帶烘爐被固化或
    或乾燥。另證據2 第6 欄第4-7 行揭示如果採用一乾燥型黏
    膠，該黏膠應完全烘烤乾以去除溶劑。如果採一急速（快速
    ）固化環氧物，則應使用一溫度帶烘爐。被告據此指出結合
    證據1 及證據2 可證明系爭專利申請專利範圍第1-4 、7-8
    項違反專利法第20條第2 項而不具進步性。
  (2)查證據1 雖亦揭示一種SOC 之封裝方法，但其使用之黏膠乃
    係不含溶劑之「熱塑性」黏膠（見證據1 第3 欄第21-26 行
    、申請專利範圍），與上揭專利申請專利範圍第1 項「具有
    溶劑之熱固性混合物」完全不同，因此其操作步驟亦隨之不
    同；而證據2 雖揭示有使用所謂「兩階段特性」的黏膠作為
    導線架與晶片之黏著層，在該黏膠塗施在晶片之主動面或導
    線架之引腳接指之後並在該導線架與晶片貼合之前，一中階
    固化步驟可被使用，該黏膠能為B-stage 或部分熟化，但並
    未揭示於導線架與晶片貼合之前要將B-stage 黏膠形成無溶
    劑之黏著乾膜，證據2 於第6 欄第4-7 行所揭示之「如果採
    用一乾燥型黏膠，該黏膠應完全烘烤乾以去除溶劑。」係於
    後烘烤步驟（post curing step），該步驟係在導線架與晶
    片貼合之後，因此很明顯證據2 並未揭示上揭專利申請專利
    範圍第1 項於貼合晶片與基板前先去除溶劑，使熱固性混合
    物形成無溶劑之黏著乾膜之技術特徵。證據2 所揭示之結構
    係使導線架與晶片貼合，與上揭專利申請專利範圍第1 項係
    使晶片與基板貼合兩者結構亦明顯不同。因此，綜合上述，
    證據1 結合證據2 尚無法證明上揭專利申請專利範圍第1 項
    不具進步性。
  (3)上揭專利申請專利範圍第2-4 及7-8 項為第1 項之附屬項，
    因附屬項係包含其獨立項第1 項所述之構成，並進一步為限
    制或附加，則證據1 結合證據2 既無法證明上揭專利申請專
    利範圍第1 項不具進步性，自亦無法證明上揭專利申請專利
    範圍第2-4 、7-8 項不具進步性。
  (4)另被告指出其中申請專利範圍第8 項之附加特徵 (e)步驟另
    可由證據4 揭示，亦即上揭專利申請專利範圍第8 項可由證
    據1 、證據2 及證據4 結合而證明違反專利法第20條第2 項
    不具進步性。惟該證據4 雖揭示使用具有B-stage 的黏膠做
    為黏結晶片與基材之材料，但並未揭示該黏膠為形成B-stag
    e 前具有溶劑以增加其流動性，亦未揭示該黏膠塗覆於晶片
    （或基材）後且該晶片（或基板）未黏結至基材（或晶片）
    前須先去除溶劑，使熱固性混合物形成無溶劑之黏著乾膜之
    技術特徵，與上揭專利申請專利範圍第1 項之技術特徵及步
    驟明顯不同，故結合證據1 、證據2 及證據4 亦無法證明上
    揭專利申請專利範圍第8 項不具進步性。
  (七)附表一爭點2上揭專利不具新穎性或進步性抗辯部分：
  (1)證據2 雖揭示有使用所謂「兩階段特性」的黏膠作為導線架
    與晶片之黏著層，在該黏膠塗施在晶片之主動面或導線架之
    引腳接指之後並在該導線架與晶片貼合之前，一中階固化步
    驟可被使用，該黏膠能為B-stage 或部分熟化，但並未揭示
    於導線架與晶片貼合之前要將B-stage 黏膠形成無溶劑之黏
    著乾膜，證據2 於第6 欄第4-7 行所揭示之「如果採用一乾
    燥型黏膠，該黏膠應完全烘烤乾以去除溶劑。」係於後烘烤
    步驟（post curing step），該步驟係在導線架與晶片貼合
    之後，因此很明顯證據2 並未揭示上揭專利申請專利範圍第
    1 項於貼合晶片與基板前先去除溶劑，使熱固性混合物形成
    無溶劑之黏著乾膜之技術特徵。證據2 所揭示之結構係使導
    線架與晶片貼合，與上揭專利申請專利範圍第1 項係使晶片
    與基板貼合兩者結構亦明顯不同。因此，證據2 並無法證明
    上揭專利申請專利範圍第1 項不具新穎性。
  (2)上揭專利申請專利範圍第2 、3 及7 項為第1 項之附屬項，
    而附屬項係包含其獨立項第1 項所述之構成，並進一步為限
    制或附加，則證據2 既無法證明系爭專利申請專利範圍第1
    項違反專利法第20條第1 項第1 款而不具新穎性，自亦無法
    證明上揭專利申請專利範圍第2 、3 及7 項違反專利法第20
    條第1 項第1 款而不具新穎性。
  (八)附表一爭點3上揭專利不具新穎性或進步性抗辯部分：
  (1)證據3 係2001年10月09日公告之美國專利US0000000 號（即
    被證47) ，其公告日晚於上揭專利之申請日2001年8 月27日
    ，被告雖據以主張上揭專利第1 、4-6 項不符專利法第20條
    之1 而喪失（擬制）新穎性，但專利法第20條之1 規定「申
    請專利之發明，與申請在先而在其申請後始公開或公告之發
    明或新型專利申請案所附說明書或圖式載明之內容相同者，
    不得取得發明專利。但其申請人與申請在先之發明或新型專
    利申請案之申請人相同者，不在此限。」，其中明文規定該
    先申請案係「申請在先而在其申請後始公開或公告之發明或
    新型專利申請案」，而證據3 既非屬在中華民國申請之專利
    先申請案，自無該法條之適用。
  (2)綜此，該證據3 之公告日既係晚於上揭專利之申請日，且非
    屬上揭專利申請前之中華民國國專利先申請案，故不具證據
    力，並無法證明上揭專利申請專利範圍第1 、4-6 項違反專
    利法第20條之1 而不具新穎性（擬制新穎性）。
  (九)附表一爭點4上揭專利不具新穎性或進步性抗辯部分：
  (1)本件系爭案之先前技術（含第1 、2 圖）所揭示之內容與證
    據1 美國專利US0000000 號（即被證43）相同，其為一種晶
    片及尺寸級之封裝方法，被告指出證據1 之圖2 、圖3 、發
    明說明及申請專利範圍第1 項等處亦揭示一種SOC （Substr
    ate-On-Chip)之封裝方法，該申請專利範圍第1 項揭示之步
    驟為：a)提供一基板，該基板具有一導電表面、及一非導電
    表面具可供單一或多個晶片置放區域，該晶片置放區具有單
    一或多個通孔；b)在晶片放置區域塗敷熱塑性黏著層至特定
    厚度；c)放置半導體晶片在每個晶片置放區域，使得該晶片
    主動面與熱塑性黏著層接觸，且該晶片主動面上複數個焊墊
    係位置對應至基板通孔；d)在特定壓力下對基板及晶片加熱
    至特定溫度經過一定時間；e)經由通孔打線電性連接晶片之
    焊墊至基板；f)在晶片放置區及通孔形成具非導電樹脂之保
    護層；g)在基板導電面上設置複數個球焊墊陣列。證據2 係
    2000年01月25日公告之美國專利US0000000 號（即被證45）
    ，其揭示一種聯接導線架至晶片之方法，被告指出證據2 第
    5 欄第20-26 行揭示該黏膠16可以是液態或膏狀混合物，具
    有反應單體或聚合物或稀釋樹脂，該黏膠16可為兩特性化學
    混合物。一是固化型包含溶劑之單體或中階聚合物與填料。
    二是乾燥型包含溶劑之聚合樹脂（預烤）與填料。又該黏膠
    16亦可為該兩種型態之組合。此外，證據2 第5 欄第49-65
    行揭示在該黏膠塗施在晶片之主動面或導線架之引腳接指之
    後並在該導線架與晶片貼合之前，一中階固化步驟可被使用
    ，該黏膠能為B-stage 或部分熟化。之後，該導線架與晶片
    貼合是使用任何習知方法例如施加壓力，如有需要可進行一
    後烘烤步驟，該液態黏膠層可藉由紫外光（UV）、紅外光（
    IR）、或傳統或溫度帶烘爐被固化或乾燥。另證據2 第6 欄
    第4-7 行揭示如果採用一乾燥型黏膠，該黏膠應完全烘烤乾
    以去除溶劑。如果採一急速 (快速)固 化環氧物，則應使用
    一溫度帶烘爐。證據4 係1991年07月09日公告之美國專利US
    0000000 號（即被證49），其揭示一種聯結晶片至基板之方
    法，被告指出證據4 於申請專利範圍第1 項、第8 項、第5
    欄第15-18 、29-32 、36-39 行等處揭示使用一種黏膠做為
    黏結晶片與基板，該黏膠係可釋放地被支撐在一含有離形塗
    層之支持膜，釋放至晶片表面用以接合至一基板，該經圓/
    黏膠成分可由一支持片釋放，且可在80℃經10或20分鐘而達
    成B-stage ，當黏晶狀態在100 ℃使原本非粘性黏膠重新溼
    潤化，並在（晶片）接合步驟中使用100 克重以施加壓力至
    晶片，然後快速固化在200 ℃經30秒時間。被告據此指出依
    本件系爭案之先前技術（含第1 、2 圖）結合證據2 及證據
    4 可證明系爭專利申請專利範圍第1-4 、7-8 項違反專利法
    第20條第2 項而不具進步性。
  (2)查證據1 雖亦揭示一種SOC 之封裝方法，但其使用之黏膠乃
    係不含溶劑之「熱塑性」黏膠（見證據1 第3 欄第21-26 行
    、申請專利範圍），與上揭專利申請專利範圍第1 項「具有
    溶劑之熱固性混合物」完全不同，因此其操作步驟亦隨之不
    同；而證據2 雖揭示有使用所謂「兩階段特性」的黏膠作為
    導線架與晶片之黏著層，在該黏膠塗施在晶片之主動面或導
    線架之引腳接指之後並在該導線架與晶片貼合之前，一中階
    固化步驟可被使用，該黏膠能為B-stage 或部分熟化，但並
    未揭示於導線架與晶片貼合之前要將B-stage 黏膠形成無溶
    劑之黏著乾膜，證據2 於第6 欄第4-7 行所揭示之「如果採
    用一乾燥型黏膠，該黏膠應完全烘烤乾以去除溶劑。」係於
    後烘烤步驟（post curing step），該步驟係在導線架與晶
    片貼合之後，因此很明顯證據2 並未揭示上揭專利申請專利
    範圍第1 項於貼合晶片與基板前先去除溶劑，使熱固性混合
    物形成無溶劑之黏著乾膜之技術特徵。此外，證據2 所揭示
    之結構係使導線架與晶片貼合，與上揭專利申請專利範圍第
    1 項係使晶片與基板貼合兩者結構亦明顯不同；另證據4 雖
    揭示使用具有B-stage 的黏膠做為黏結晶片與基材之材料，
    但並未揭示該黏膠為形成B-stage 前具有溶劑以增加其流動
    性，亦未揭示該黏膠塗覆於晶片（或基材）後且該晶片（或
    基板）未黏結至基材（或晶片）前須先去除溶劑，使熱固性
    混合物形成無溶劑之黏著乾膜之技術特徵，與上揭專利申請
    專利範圍第1 項之技術特徵及步驟明顯不同。綜此，本件系
    爭案之先前技術（含第1 、2 圖）結合證據2 及證據4 尚無
    法證明上揭專利申請專利範圍第1 項不具進步性。
  (3)上揭專利申請專利範圍第2-4 及7-8 項為第1 項之附屬項，
    附屬項係包含其獨立項第1 項所述之構成，並進一步為限制
    或附加，而本件系爭案之先前技術（含第1 、2 圖）結合證
    據2 及證據4 既無法證明系爭專利申請專利範圍第1 項違反
    專利法第20條第2 項而不具進步性，自亦無法證明上揭專利
    申請專利範圍第2-4 、7-8 項違反專利法第20條第2 項而不
    具進步性。
  (十)附表一爭點5上揭專利不具新穎性或進步性抗辯部分：
  (1)證據2 係2000年01月25日公告之美國專利US0000000 號（即
    被證45），其揭示一種聯接導線架至晶片之方法，被告指出
    證據2 第5 欄第20-26 行揭示該黏膠16可以是液態或膏狀混
    合物，具有反應單體或聚合物或稀釋樹脂，該黏膠16可為兩
    特性化學混合物。一是固化型包含溶劑之單體或中階聚合物
    與填料。二是乾燥型包含溶劑之聚合樹脂（預烤）與填料。
    又該黏膠16亦可為該兩種型態之組合。此外，證據2 第5 欄
    第49-65 行揭示在該黏膠塗施在晶片之主動面或導線架之引
    腳接指之後並在該導線架與晶片貼合之前，一中階固化步驟
    可被使用，該黏膠能為B-stage 或部分熟化。之後，該導線
    架與晶片貼合是使用任何習知方法例如施加壓力，如有需要
    可進行一後烘烤步驟，該液態黏膠層可藉由紫外光（UV）、
    紅外光（IR）、或傳統或溫度帶烘爐被固化或乾燥。另證據
    2 第6 欄第4- 7行揭示如果採用一乾燥型黏膠，該黏膠應完
    全烘烤乾以去除溶劑。如果採一急速（快速）固化環氧物，
    則應使用一溫度帶烘爐。證據5 係2000年04月11日公告之美
    國專利US0000000 號（即被證51），其揭示一種BGA 的封裝
    方法，被告指出證據5 第7 欄第30-61 行揭示BGA 封裝件62
    之製造方法步驟1 至12。第6 欄第8-12行揭示晶片設置開口
    86允許該晶片16設置通過其中，並以一黏膠層72直接接合至
    該基板56，該黏膠層72能包含一種填充環氧物、一無填充環
    氧物、一丙烯酸或一聚亞醯胺材料。第6 欄第64至66行另揭
    示封膠樹脂能包含一使用壓模過程形成所需形狀之鄰甲酚基
    環氧物，之後利用烤箱熟化之。被告據此指出結合證據2 及
    證據5 可證明系爭專利申請專利範圍第1 至8 項違反專利法
    第20條第2 項而不具進步性。
  (2)查證據2 雖揭示有使用所謂「兩階段特性」的黏膠作為導線
    架與晶片之黏著層，在該黏膠塗施在晶片之主動面或導線架
    之引腳接指之後並在該導線架與晶片貼合之前，一中階固化
    步驟可被使用，該黏膠能為B-stage 或部分熟化，但並未揭
    示於導線架與晶片貼合之前要將B-stage 黏膠形成無溶劑之
    黏著乾膜，證據2 於第6 欄第4-7 行所揭示之「如果採用一
    乾燥型黏膠，該黏膠應完全烘烤乾以去除溶劑。」係於後烘
    烤步驟（post curing step），該步驟係在導線架與晶片貼
    合之後，因此很明顯證據2 並未揭示系爭專利申請專利範圍
    第1 項於貼合晶片與基板前先去除溶劑，使熱固性混合物形
    成無溶劑之黏著乾膜之技術特徵。此外，證據2 所揭示之結
    構係使導線架與晶片貼合，與系爭專利申請專利範圍第1 項
    係使晶片與基板貼合兩者結構亦明顯不同；而證據5 雖揭示
    一種BGA 之封裝方法，但其中使用之黏膠並未揭示包含溶劑
    以增加黏膠之流動性，亦未揭示黏膠於塗覆基板後且基板未
    黏結至晶片前，該黏膠須先去除溶劑，使熱固性混合物形成
    無溶劑之黏著乾膜之技術特徵，與系爭專利申請專利範圍第
    1 項之技術特徵及步驟明顯不同。綜此，結合證據2 及證據
    5 尚無法證明系爭專利申請專利範圍第1 項不具進步性。
  (3)上揭專利申請專利範圍第2-8 項為第1 項之附屬項，而附屬
    項係包含其獨立項第1 項所述之構成，並進一步為限制或附
    加，則結合證據2 及證據5 既無法證明系爭專利申請專利範
    圍第1 項違反專利法第20條第2 項而不具進步性，自亦無法
    證明上揭專利申請專利範圍第2-8 項不具進步性。
  (4)另外，被告指出其中申請專利範圍第8 項之附加特徵e)步驟
    可由證據4 揭示，亦即上揭專利申請專利範圍第8 項可由證
    據2 、證據5 及證據4 結合而證明違反專利法第20條第2 項
    不具進步性。惟依上開爭點4 部分所述，證據4 雖揭示使用
    具有B-stage 的黏膠做為黏結晶片與基材之材料，但並未揭
    示該黏膠為形成B-stage 前具有溶劑以增加其流動性，亦未
    揭示該黏膠塗覆於晶片（或基材）後且該晶片（或基板）未
    黏結至基材（或晶片）前須先去除溶劑，使熱固性混合物形
    成無溶劑之黏著乾膜之技術特徵，與上揭專利申請專利範圍
    第1 項之技術特徵及步驟明顯不同。因此，結合證據2 、證
    據5 及證據4 顯亦無法證明上揭專利申請專利範圍第8 項不
    具進步性。
  (5)綜合上述，結合證據2 及證據5 並無法證明上揭專利申請專
    利範圍第1-8 項違反專利法第20條第2 項而不具進步性。而
    結合證據2 、證據5 及證據4 亦無法證明上揭專利申請專利
    範圍第8 項違反專利法第20條第2 項而不具進步性。
  (十一)附表一爭點6上揭專利不具新穎性或進步性抗辯部分：
  (1)證據5 係2000年04月11日公告之美國專利US0000000 號（即
    被證51），其揭示一種BGA 的封裝方法，被告指出證據5 第
    7 欄第30-61 行揭示BGA 封裝件62之製造方法步驟1 至12。
    第6 欄第8-12行揭示晶片設置開口86允許該晶片16設置通過
    其中，並以一黏膠層72直接接合至該基板56，該黏膠層72能
    包含一種填充環氧物、一無填充環氧物、一丙烯酸或一聚亞
    醯胺材料。第6 欄第64至66行另揭示封膠樹脂能包含一使用
    壓模過程形成所需形狀之鄰甲酚基環氧物，之後利用烤箱熟
    化之。證據6 係1998年11月24日公告之美國專利US0000000
    號（被證53），其揭示一種利用室溫下黏膠之LOC 半導體組
    件，被告指出證據6 之第3 圖及第3 欄第60-67 行、及第4
    欄第49行至第5 欄第6 行中揭示黏膠40塗施於半導體裝置34
    之主動表面35或是一導線架12之引腳接指14之貼附面26，引
    腳接指14與半導體裝置34被壓合而接觸該黏膠40，其後熟化
    之。亦圖解說明，焊線100 延伸其間並電性連接引腳接指14
    與在該半導體裝置34之主動表面35上之焊墊36。另該黏膠是
    非導電性聚合物，選自於一種黏性且在室溫下可服貼之黏膠
    之組群或種類，並同時經由一模板例如模板70塗施於一基板
    ，黏膠較佳地具有第一共聚物，是由一包含異丁基化合物之
    共聚物群組形成，明確地可為異丁基乙縮醛二酚共聚物。證
    據7 係1992年09月15日公告之美國專利US0000000 號（即被
    證55），其揭示一種半導體組裝元件，被告指出證據7 第9
    欄第48- 54行、第9 欄第68至第10欄第2 行、第10欄第40-6
    6 行、第12欄第3-13行、第14欄第19-43 行、第17欄第56-6
    0 行、第18欄第7-16行等處揭示一片狀介電中介物136 （參
    見圖7） 組合至晶片120 ，中介物136 包含一由具有相對較
    高彈性模數材料薄片形成之可撓性頂層138 及一由有相對較
    低彈性模數材料薄片形成之服貼底層140 ，服貼底層可併有
    黏膠在其上下表面以固定撓性頂層138 至該晶片，端子148
    與具有外側部1534之引線150 是位設於該中介物之第一或下
    表面142 ，所以當該中介物位於晶片上，端子是朝向晶片12
    0 ，因為服貼底層為柔軟可撓性，即使損傷經層138 至該晶
    片，層138 將可保持為可撓性，並且端子148 將保持相對於
    該些接點130 為可移動。可替換地，層140 可由一部份熟化
    彈性體所組成，例如所謂的"B-stage" 矽膠彈性體，在層13
    8 組合之後，經由加熱此一部份熟化物質可更完全熟化，促
    使該彈性體固定層138 與晶片表面（其餘內容見證據7） 。
    被告據此指出結合證據5 、證據6 及證據7 可證明上揭專利
    申請專利範圍第1 至3 項違反專利法第20條第2 項而不具進
    步性。
  (2)查證據5 雖揭示一種BGA 之封裝方法，但其中使用之黏膠並
    未揭示包含溶劑以增加黏膠之流動性，亦未揭示黏膠於塗覆
    基板後且基板未黏結至晶片前，該連黏膠須先去除溶劑，使
    熱固性混合物形成無溶劑之黏著乾膜之技術特徵，與系爭專
    利申請專利範圍第1 項之技術特徵及步驟明顯不同；而證據
    6 並未揭示所使用黏膠於貼合引腳接指14與該半導體裝置34
    前須先預烤至B-satge ，亦未揭示包含溶劑以增加黏膠之流
    動性，亦未揭示黏膠於塗覆基板後且基板未黏結至晶片前，
    該黏膠須先去除溶劑，使熱固性混合物形成無溶劑之黏著乾
    膜之技術特徵，與上揭專利申請專利範圍第1 項之技術特徵
    及步驟明顯不同。此外，證據6 係貼合引腳接指與該半導體
    裝置，與上揭專利申請專利範圍第1 項貼合晶片至基板於結
    構及步驟皆明顯有異；另證據7 雖揭示該服貼底層140 可由
    一部份熟化的"B-stage" 矽膠彈性體組成，在層138 組合之
    後，經由加熱此一部份熟化物質可更完全熟化，促使該彈性
    體固定層138 與晶片表面，但證據7 並未揭示該服貼底層包
    含溶劑以增加流動性，亦未揭示該服貼底層於塗覆晶片後且
    未黏結至頂層前，該服貼底層須先去除溶劑，使熱固性混合
    物形成無溶劑之黏著乾膜之技術特徵，與系爭專利申請專利
    範圍第1 項之技術特徵及步驟明顯不同。此外，證據7 之服
    貼底層之主要功用與上揭專利申請專利範圍第1 項之黏膠亦
    有所不同，證據7 之服貼底層上下表面另施覆有黏膠做為黏
    結固定之用，另外證據7 之結構與上揭專利申請專利範圍第
    1 項之貼合晶片至基板於結構及步驟皆明顯有異。綜此，結
    合證據5 、證據6 及證據7 並無法證明上揭專利申請專利範
    圍第1 項不具進步性。
  (3)上揭專利申請專利範圍第2 至6 項為第1 項之附屬項，而附
    屬項係包含其獨立項第1 項所述之構成，並進一步為限制或
    附加，則結合證據5 、證據6 及證據7 既無法證明上揭專利
    申請專利範圍第1 項違反專利法第20條第2 項而不具進步性
    ，自亦無法證明系爭專利申請專利範圍第2 至6 項違反專利
    法第20條第2 項而不具進步性。
  (十二)附表一爭點7上揭專利不具新穎性或進步性抗辯部分：
  (1)證據5 係2000年04月11日公告之美國專利US0000000 號（即
    被證51），其揭示一種BGA 的封裝方法，被告指出證據5 第
    7 欄第30-61 行揭示BGA 封裝件62之製造方法步驟1 至12。
    第6 欄第8-12行揭示晶片設置開口86允許該晶片16設置通過
    其中，並以一黏膠層72直接接合至該基板56，該黏膠層72能
    包含一種填充環氧物、一無填充環氧物、一丙烯酸或一聚亞
    醯胺材料。第6 欄第64至66行另揭示封膠樹脂能包含一使用
    壓模過程形成所需形狀之鄰甲酚基環氧物，之後利用烤箱熟
    化之。證據7 係1992年09月15日公告之美國專利US0000000
    號（被證55），其揭示一種半導體組裝元件，被告指出證據
    7 第9 欄第48-54 行、第9 欄第68至第10欄第2 行、第10欄
    第40-66 行、第12欄第3-13行、第14欄第19-43 行、第17欄
    第56-60 行、第18欄第7-16行等處揭示一片狀介電中介物13
    6 （參見圖7） 組合至晶片120 ，中介物136 包含一由具有
    相對較高彈性模數材料薄片形成之可撓性頂層138 及一由有
    相對較低彈性模數材料薄片形成之服貼底層140 ，服貼底層
    可併有黏膠在其上下表面以固定撓性頂層138 至該晶片，端
    子148 與具有外側部1534之引線150 是位設於該中介物之第
    一或下表面142 ，所以當該中介物位於晶片上，端子是朝向
    晶片120 ，因為服貼底層為柔軟可撓性，即使損傷經層138
    至該晶片，層138 將可保持為可撓性，並且端子148 將保持
    相對於該些接點130 為可移動。可替換地，層140 可由一部
    份熟化彈性體所組成，例如所謂的"B-stage" 矽膠彈性體，
    在層138 組合之後，經由加熱此一部份熟化物質可更完全熟
    化，促使該彈性體固定層138 與晶片表面（其餘內容見證據
    7） 。被告據此指出結合證據5 及證據7 可證明上揭專利申
    請專利範圍第1 、4-6 項違反專利法第20條第2 項而不具進
    步性。
  (2)查證據5 雖揭示一種BGA 之封裝方法，但其中使用之黏膠並
    未揭示包含溶劑以增加黏膠之流動性，亦未揭示黏膠於塗覆
    基板後且基板未黏結至晶片前，該連黏膠須先去除溶劑，使
    熱固性混合物形成無溶劑之黏著乾膜之技術特徵，與上揭專
    利申請專利範圍第1 項之技術特徵及步驟明顯不同；而證據
    7 雖揭示該服貼底層140 可由一部份熟化的"B-stage" 矽膠
    彈性體組成，在層138 組合之後，經由加熱此一部份熟化物
    質可更完全熟化，促使該彈性體固定層138 與晶片表面，但
    證據7 並未揭示該服貼底層包含溶劑以增加流動性，亦未揭
    示該服貼底層於塗覆晶片後且未黏結至頂層前，該服貼底層
    須先去除溶劑，使熱固性混合物形成無溶劑之黏著乾膜之技
    術特徵，與系爭專利申請專利範圍第1 項之技術特徵及步驟
    明顯不同。此外，證據7 之服貼底層之主要功用與上揭專利
    申請專利範圍第1 項之黏膠亦有所不同，證據7 之服貼底層
    上下表面另施覆有黏膠做為黏結固定之用，另外證據7 之結
    構與上揭專利申請專利範圍第1 項之貼合晶片至基板於結構
    及步驟皆明顯有異。綜上，結合證據5 及證據7 並無法證明
    上揭專利申請專利範圍第1 項不具進步性。
  (3)上揭專利申請專利範圍第4-6 項為第1 項之附屬項，而附屬
    項係包含其獨立項第1 項所述之構成，並進一步為限制或附
    加，則結合證據5 及證據7 既無法證明上揭專利申請專利範
    圍第1 項違反專利法第20條第2 項而不具進步性，自亦無法
    證明上揭專利申請專利範圍第4-6 項違反專利法第20條第2
    項而不具進步性。
  (十三)附表一爭點8上揭專利不具新穎性或進步性抗辯部分：
  (1)證據5 係2000年04月11日公告之美國專利US0000000 號（即
    被證51) ，其揭示一種BGA 的封裝方法，被告指出證據5 第
    7 欄第30-61 行揭示BGA 封裝件62之之製造方法步驟1 至12
    。第6 欄第8-12行揭示晶片設置開口86允許該晶片16設置通
    過其中，並以一黏膠層72直接接合至該基板56，該黏膠層72
    能包含一種填充環氧物、一無填充環氧物、一丙烯酸或一聚
    亞醯胺材料。第6 欄第64至66行另揭示封膠樹脂能包含一使
    用壓模過程形成所需形狀之鄰甲酚基環氧物，之後利用烤箱
    熟化之。證據8 係2000年04月04日公告之美國專利US000000
    0 號（即被證57），其揭示一種使用黏膠安裝連接元件至一
    半導體晶片之方法。被告指出證據8 摘要、申請專利範圍第
    8 、9 、12、30項以及第7 欄第34-36 、52-58 行、第8 欄
    第3-14行、第13欄第28-30 、40-42 、47-51 行、第14欄第
    13-19 行等處揭示該連接元件具有一可撓性片狀支撐結構，
    其上具有電性端子與連接物以及在底面之一黏膠，對準該連
    接元件與晶片，以使得該連接元件上之連接物對準該晶片之
    接點，施加壓力在該晶片與該連接元件之間，藉此上述壓力
    僅由該黏膠傳送在該晶片與該連接元件之間，以及活化該黏
    膠當維持這在該連接物與該晶片上接點之間的對位。未固化
    的黏膠以散佈或溶解該黏膠成分於一揮發性液態媒質。此一
    得到的混合物在其後塗佈在該底面呈所欲圖案，本質上利用
    任何圖案化液態形成方法，例如：鋼板印刷、網板印刷、或
    是照相網板印刷、或是以使用感光遮罩劑並圖案化照相以形
    成可塗佈黏膠之鋼板或遮罩的製程。在混合物已形成之後，
    以蒸發方式去除該液態媒質，而留下一呈所欲圖案未固化黏
    膠之薄層。該黏膠最佳呈固態狀態，並只要該黏膠低於一預
    設活化溫度可運用於維持固態大體上不具黏性。而後，該黏
    膠可經由加熱到一高溫足夠能啟動元件之間的反應，使黏膠
    層被引發到一黏性、半固化B-stage 狀態，但尚不足以高溫
    至完全固化，之後結合該支撐結構與該半導體晶片並維持該
    狀態，加熱並保持一升溫溫度直到該些層內B-stage 材料熟
    化。被告據此指出結合證據5 及證據8 可證明上揭專利申請
    專利範圍第1 至3 項違反專利法第20條第2 項而不具進步性
    。
  (2)查證據5 揭示一種BGA 之封裝方法，跟上揭專利一樣皆屬於
    SOC 之封裝方法，參見第7 欄第30-61 行揭示BGA 封裝件之
    製造方法步驟1 至12以及圖6A及6B，但其中使用之黏膠並未
    揭示包含溶劑以增加黏膠之流動性，亦未揭示黏膠於塗覆基
    板後且基板未黏結至晶片前，該連黏膠須先去除溶劑，使熱
    固性混合物形成無溶劑之黏著乾膜之技術特徵。惟證據8 揭
    示一種使用黏膠安裝連接元件至一半導體晶片之方法，其中
    使用的黏膠於證據8 第7 欄第64行亦揭示為「熱固性」材質
    ，且包含溶劑，且塗施於連接元件底面後以蒸發方式去除該
    液態媒質（即溶劑），而後該黏膠可經由加熱到一高溫足夠
    能啟動元件之間的反應，使黏膠層被引發到一黏性、半固化
    B-stage 狀態，但尚不足以高溫至完全固化，之後結合該支
    撐結構與該半導體晶片並維持該狀態，加熱並保持一升溫溫
    度直到該些層內B-stage 材料熟化，其中結合過程除加熱外
    ，證據8 於申請專利範圍第8 項步驟c)亦揭示施加壓力，雖
    然證據8 係連接元件至一半導體晶片，與上揭專利申請專利
    範圍第1 項結合基板至晶片其結構不盡相同，但兩者皆屬半
    導體晶片之技術領域，熟悉該項技術之人士仍可輕易結合證
    據5 及證據8 而完成上揭專利申請專利範圍第1 項之技術特
    徵，故結合證據5 及證據8 可證明上揭專利申請專利範圍第
    1 項不具進步性。
  (3)申請專利範圍第2 項為第1 項之附屬項，其附加之技術特徵
    為「其係以網板印刷方法形成一層熱固性混合物」，惟查除
    前述證據5 及證據8 之結合特徵外，證據8 第8 欄第3 至14
    行中亦揭示「此一得到的混合物在其後塗佈在該底面呈所欲
    圖案，本質上利用任何圖案化液態形成方法，例如：鋼板印
    刷、網板印刷、或是照相網板印刷、或是以使用感光遮罩劑
    並圖案化照相以形成可塗佈黏膠之鋼板或遮罩的製程。」，
    因此結合證據5 及證據8 亦可證明上揭專利申請專利範圍第
    2 項不具進步性。
  (4)申請專利範圍第3 項為第1 項之附屬項，其附加之技術特徵
    為「其係以印刷[painting]、噴塗[spraying]、旋塗[spinn
    ing]或浸染[dipping] 方法形成一層熱固性混合物」，惟查
    除前述證據5 及證據8 之結合特徵外，證據8 第8 欄第3 至
    14行中亦揭示「此一得到的混合物在其後塗佈在該底面呈所
    欲圖案，本質上利用任何圖案化液態形成方法，例如：鋼板
    印刷、網板印刷、或是照相網板印刷、或是以使用感光遮罩
    劑並圖案化照相以形成可塗佈黏膠之鋼板或遮罩的製程。」
    ，因此結合證據5 及證據8 亦可證明上揭專利申請專利範圍
    第3 項不具進步性。
  (5)申請專利範圍第4 項為第1 項之附屬項，其附加之技術特徵
    為「其在「形成封膠材」之步驟後，另包含有：接植複數個
    焊球於基板之下表面」，惟查除前述證據5 及證據8 之結合
    特徵外，證據5 第7 欄第30至61行以及圖6A及6B揭示在形成
    封膠樹脂90之步驟11之後，於步驟12中，可設置複數個銲球
    88於該基板56之接求墊82，因此結合證據5 及證據8 亦可證
    明上揭專利申請專利範圍第4 項不具進步性。
  (6)申請專利範圍第5 項為第1 項之附屬項，其附加之技術特徵
    為「其中係以壓模方式形成該封膠材」，惟查除前述證據5
    及證據8 之結合特徵外，證據5 於第7 欄第29-34 之步驟11
    可參考第6 欄第62至67行以及圖6B，揭示以壓模方式形成一
    封膠材（90）及其頂部封膠（92），因此結合證據5 及證據
    8 亦可證明上揭專利申請專利範圍第5 項不具進步性。
  (7)申請專利範圍第6 項為第5 項之附屬項，其附加之技術特徵
    為「其中該封膠材係密封晶片」，惟查除前述證據5 及證據
    8 之結合特徵外，證據5 於第7 欄第29-64 之步驟11及參考
    第6 欄第62至67行以及圖6B及圖7 揭示該封膠材（90）係密
    封晶片（16），因此結合證據5 及證據8 亦可證明上揭專利
    申請專利範圍第6 項不具進步性。
  (8)綜合上述，結合證據5 及證據8 可證明上揭專利申請專利範
    圍第1 至6 項違反專利法第20條第2 項而不具進步性。
  (十四)附表一爭點9上揭專利不具新穎性或進步性抗辯部分：
  (1)證據1 係2001年02月20日公告之美國專利US0000000 號（即
    被證43），其為一種晶片及尺寸級之封裝方法，被告指出證
    據1 之圖2 、圖3 、發明說明及申請專利範圍第1 項等處揭
    示一種SOC （Substrate-On-Chip） 之封裝方法，該申請專
    利範圍第1 項揭示之步驟為：a)提供一基板，該基板具有一
    導電表面、及一非導電表面具可供單一或多個晶片置放區域
    ，該晶片置放區具有單一或多個通孔；b)在晶片放置區域塗
    敷熱塑性黏著層至特定厚度；c)放置半導體晶片在每個晶片
    置放區域，使得該晶片主動面與熱塑性黏著層接觸，且該晶
    片主動面上複數個焊墊係位置對應至基板通孔；d)在特定壓
    力下對基板及晶片加熱至特定溫度經過一定時間；e)經由通
    孔打線電性連接晶片之焊墊至基板；f)在晶片放置區及通孔
    形成具非導電樹脂之保護層；g)在基板導電面上設置複數個
    球焊墊陣列。證據8 係2000年04月04日公告之美國專利US00
    00000 號（即被證57），其揭示一種使用黏膠安裝連接元件
    至一半導體晶片之方法。被告指出證據8 摘要、申請專利範
    圍第8 、9 、12、30項以及第7 欄第34-36 、52-58 行、第
    8 欄第3-14行、第13欄第28-30 、40-42 、47-51 行、第14
    欄第13-19 行等處揭示該連接元件具有一可撓性片狀支撐結
    構，其上具有電性端子與連接物以及在底面之一黏膠，對準
    該連接元件與晶片，以使得該連接元件上之連接物對準該晶
    片之接點，施加壓力在該晶片與該連接元件之間，藉此上述
    壓力僅由該黏膠傳送在該晶片與該連接元件之間，以及活化
    該黏膠當維持這在該連接物與該晶片上接點之間的對位。未
    固化的黏膠以散佈或溶解該黏膠成分於一揮發性液態媒質。
    此一得到的混合物在其後塗佈在該底面呈所欲圖案，本質上
    利用任何圖案化液態形成方法，例如：鋼板印刷、網板印刷
    、或是照相網板印刷、或是以使用感光遮罩劑並圖案化照相
    以形成可塗佈黏膠之鋼板或遮罩的製程。在混合物已形成之
    後，以蒸發方式去除該液態媒質，而留下一呈所欲圖案未固
    化黏膠之薄層。該黏膠最佳呈固態狀態，並只要該黏膠低於
    一預設活化溫度可運用於維持固態大體上不具黏性。而後，
    該黏膠可經由加熱到一高溫足夠能啟動元件之間的反應，使
    黏膠層被引發到一黏性、半固化B-stage 狀態，但尚不足以
    高溫至完全固化，之後結合該支撐結構與該半導體晶片並維
    持該狀態，加熱並保持一升溫溫度直到該些層內B-stage 材
    料熟化。被告據此指出結合證據1 及證據8 可證明系爭專利
    申請專利範圍第1 至4 項違反專利法第20條第2 項而不具進
    步性。
  (2)查證據1 雖亦揭示一種SOC 之封裝方法，但其使用之黏膠乃
    係不含溶劑之「熱塑性」黏膠（見證據1 第3 欄第21-26 行
    、申請專利範圍），與上揭專利申請專利範圍第1 項「具有
    溶劑之熱固性混合物」完全不同，因此其操作步驟亦隨之不
    同。惟證據8 揭示一種使用黏膠安裝連接元件至一半導體晶
    片之方法，其中使用的黏膠於證據8 第7 欄第64行亦揭示為
    「熱固性」材質，且包含溶劑，且塗施於連接元件底面後以
    蒸發方式去除該液態媒質（即溶劑），而後該黏膠可經由加
    熱到一高溫足夠能啟動元件之間的反應，使黏膠層被引發到
    一黏性、半固化B-stage 狀態，但尚不足以高溫至完全固化
    ，之後結合該支撐結構與該半導體晶片並維持該狀態，加熱
    並保持一升溫溫度直到該些層內B-stage 材料熟化，其中結
    合過程除加熱外，證據8 於申請專利範圍第8 項步驟c)亦揭
    示揭示施加壓力，雖然證據8 係連接元件至一半導體晶片，
    與上揭專利申請專利範圍第1 項結合基板至晶片其結構不盡
    相同，但兩者皆屬半導體晶片之技術領域，熟悉該項技術之
    人士仍可輕易結合證據1 及證據8 而完成上揭專利申請專利
    範圍第1 項之技術特徵，故結合證據1 及證據8 可證明上揭
    專利申請專利範圍第1 項不具進步性。
  (3)申請專利範圍第2 項為第1 項之附屬項，其附加之技術特徵
    為「其係以網板印刷方法形成一層熱固性混合物」，惟查除
    前述證據1 及證據8 之結合特徵外，證據8 第8 欄第3 至14
    行中亦揭示「此一得到的混合物在其後塗佈在該底面呈所欲
    圖案，本質上利用任何圖案化液態形成方法，例如：鋼板印
    刷、網板印刷、或是照相網板印刷、或是以使用感光遮罩劑
    並圖案化照相以形成可塗佈黏膠之鋼板或遮罩的製程。」，
    因此結合證據1 及證據8 亦可證明系爭專利申請專利範圍第
    2 項不具進步性。
  (4)申請專利範圍第3 項為第1 項之附屬項，其附加之技術特徵
    為「其係以印刷[painting]、噴塗[spraying]、旋塗[spinn
    ing]或浸染[dipping] 方法形成一層熱固性混合物」，惟查
    除前述證據1 及證據8 之結合特徵外，證據8 第8 欄第3 至
    14行中亦揭示「此一得到的混合物在其後塗佈在該底面呈所
    欲圖案，本質上利用任何圖案化液態形成方法，例如：鋼板
    印刷、網板印刷、或是照相網板印刷、或是以使用感光遮罩
    劑並圖案化照相以形成可塗佈黏膠之鋼板或遮罩的製程。」
    因此結合證據1 及證據8 亦可證明系爭專利申請專利範圍第
    3 項不具進步性。
  (5)申請專利範圍第4 項為第1 項之附屬項，其附加之技術特徵
    為「其在「形成封膠材」之步驟後，另包含有：接植複數個
    焊球於基板之下表面」，惟查除前述證據1 及證據8 之結合
    特徵外，證據1 之圖2 、圖3 及申請專利範圍第1 項之步驟
    g)及第2 欄第55行至第4 欄第8 行中揭示設置複數個格柵排
    列之球形接點於該基板之該導電面。因此結合證據1 及證據
    8 亦可證明系爭專利申請專利範圍第4 項不具進步性。
  (6)綜合上述，結合證據1 及證據8 可證明上揭專利申請專利範
    圍第1 至4 項違反專利法第20條第2 項而不具進步性。
  (十五)附表一爭點10上揭專利不具新穎性或進步性抗辯部分：
  (1)證據1 係2001年02月20日公告之美國專利US0000000 號（即
    被證43) ，其為一種晶片及尺寸級之封裝方法，被告指出證
    據1 之圖2 、圖3 、發明說明及申請專利範圍第1 項等處揭
    示一種SOC （Substrate-On-Chip） 之封裝方法，該申請專
    利範圍第1 項揭示之步驟為：a)提供一基板，該基板具有一
    導電表面、及一非導電表面具可供單一或多個晶片置放區域
    ，該晶片置放區具有單一或多個通孔；b)在晶片放置區域塗
    敷熱塑性黏著層至特定厚度；c)放置半導體晶片在每個晶片
    置放區域，使得該晶片主動面與熱塑性黏著層接觸，且該晶
    片主動面上複數個焊墊係位置對應至基板通孔；d)在特定壓
    力下對基板及晶片加熱至特定溫度經過一定時間；e)經由通
    孔打線電性連接晶片之焊墊至基板；f)在晶片放置區及通孔
    形成具非導電樹脂之保護層；g)在基板導電面上設置複數個
    球焊墊陣列。證據9 係2000年10月17日公告之美國專利US00
    00000 號（即被證59），其揭示一種半導體組裝結構，被告
    指出證據9 第17欄第42-48 及63-65 行、第18欄第44-48 行
    、第22欄第5-8 及17-23 行中揭示一片狀介電中介物836 被
    組配至晶片820 ，中介物836 包含一材質具有相對較高彈性
    模數材料薄片形成之可撓性頂層838 （參見圖13）以及一以
    材質具有相對較低彈性模數材料薄片形成之服貼底層840 ，
    可替換地，該服貼底層可由一部份熟化彈性體所組成，例如
    一種所謂的"B-stage" 矽膠彈性體，在該頂層組配之後，這
    部份熟化材料可經由加熱始其更加以完全熟化，使得該彈性
    體接合該頂層與該晶片表面（其餘內容見證據9） 。被告據
    此指出結合證據1 及證據9 可證明上揭專利申請專利範圍第
    1及4項違反專利法第20條第2 項而不具進步性。
  (2)查證據1 雖亦揭示一種SOC 之封裝方法，但其使用之黏膠乃
    係不含溶劑之「熱塑性」黏膠（見證據1 第3 欄第21-26 行
    、申請專利範圍），與上揭專利申請專利範圍第1 項「具有
    溶劑之熱固性混合物」完全不同，因此其操作步驟亦隨之不
    同；而證據9 雖揭示該服貼底層可由一部份熟化的"B-stage
    " 矽膠彈性體組成，在該頂層組配之後，這部份熟化材料可
    經由加熱始其更加以完全熟化，使得該彈性體接合該頂層與
    該晶片表面，但證據9 並未揭示該服貼底層包含溶劑以增加
    流動性，亦未揭示該服貼底層於塗覆晶片後且未黏結至頂層
    前，該服貼底層須先去除溶劑，使熱固性混合物形成無溶劑
    之黏著乾膜之技術特徵，與上揭專利申請專利範圍第1 項之
    技術特徵及步驟明顯不同，此外證據9 之服貼底層之主要功
    用與上揭專利申請專利範圍第1 項之黏膠亦有所不同，證據
    9 之服貼底層上下表面另施覆有黏膠做為黏結固定之用（參
    見證據9 第22欄第10至12行），另外證據9 之結構與上揭專
    利申請專利範圍第1 項之貼合晶片至基板於結構及步驟皆明
    顯有異。綜此，結合證據1 及證據9 並無法證明上揭專利申
    請專利範圍第1 項不具進步性。
  (3)上揭專利申請專利範圍第4 項為第1 項之附屬項，而附屬項
    係包含其獨立項第1 項所述之構成，並進一步為限制或附加
    ，則結合證據1 及證據9 既無法證明系爭專利申請專利範圍
    第1 項違反專利法第20條第2 項而不具進步性，自亦無法證
    明上揭專利申請專利範圍第4 項違反專利法第20條第2 項而
    不具進步性。
  (十六)附表一爭點11上揭專利不具新穎性或進步性抗辯部分：
  (1)證據3 係2001年10月09日公告之美國專利US0000000 號（即
    被證47），其公告日晚於上揭專利之申請日2001年8 月27日
    ；證據14係1999年10月26日公告之美國專利US0000000 （即
    被證65）。被告主張結合證據3 及證據14可證明上揭專利第
    1 及6 項不符專利法第20條之1 而喪失 (擬制)新 穎性。
  (2)查新穎性之比對應就請求項中所載之發明與單一先前技術進
    行比對，即一發明與單一先前技術單獨比對，不得就該發明
    與多份引證文件中之全部或部分技術內容的組合，或一份引
    證文件中之部分技術內容的組合，或引證文件中之技術內容
    與其他形式已公開之先前技術內容的組合進行比對。故被告
    結合證據3 及證據14顯然不符新穎性之比對原則。
  (3)專利法第20條之1 規定「申請專利之發明，與申請在先而在
    其申請後始公開或公告之發明或新型專利申請案所附說明書
    或圖式載明之內容相同者，不得取得發明專利。但其申請人
    與申請在先之發明或新型專利申請案之申請人相同者，不在
    此限。」，其中明文規定該先申請案係「申請在先而在其申
    請後始公開或公告之發明或新型專利申請案」，而證據3 既
    非屬在中華民國申請之專利先申請案，自無該法條之適用。
  (4)綜合上述，結合證據3 及證據14並無法證明上揭專利申請專
    利範圍第1 及6 項違反專利法第20條之1 而不具新穎性（擬
    制新穎性）。
  (十七)附表一爭點12上揭專利不具新穎性或進步性抗辯部分：
  (1)證據5 係2000年04月11日公告之美國專利US0000000 號（即
    被證51），其揭示一種BGA 的封裝方法，被告指出證據5 第
    7 欄第30-61 行揭示BGA 封裝件62之製造方法步驟1 至12。
    第6 欄第8-12行揭示晶片設置開口86允許該晶片16設置通過
    其中，並以一黏膠層72直接接合至該基板56，該黏膠層72能
    包含一種填充環氧物、一無填充環氧物、一丙烯酸或一聚亞
    醯胺材料。第6 欄第64至66行另揭示封膠樹脂能包含一使用
    壓模過程形成所需形狀之鄰甲酚基環氧物，之後利用烤箱熟
    化之。被證35係經2008年11月13日公證並印出之美國創意材
    料公司（Creative Materials Incorporated） 網頁資料（
    http://www.creative materials.com） 之產品材料特性（
    data sheet）公開資訊，包含編號119-14（資料修訂日1998
    /7 /22）、118-34（資料修訂日1998/7/22） 、及120-15（
    資料修訂日1998/9/21） 之影本。其中編號119-14之資料上
    「B-STAGE PROCEDURE 」揭示「Apply adhesive to substr
    ate. Next apply heat to advance the curing to the no
    n-tacky stage when cooled to room temperature. A tem
    perature of 125 °C for 2-3 minutes is required,B-St
    age time is mass related.User is encouraged to exper
    iment for optimum drying time at agiven temperature.
    Store on release liner to prevent contamination.」，
    編號118-34及120-15之資料上亦有類似之揭示，被告認為該
    揭示可推知被證35的B-stageable EpoxyAdhesive 在B 階段
    過程應有去除溶劑之情事。被證75係1983年10月25日公告之
    美國專利US0000000 號，揭示一種無溶劑之UV可乾燥性B-St
    age Expoxy黏膠，被告指出被證75第1 欄第5-13行中揭示在
    可B-stage 化樹脂的標準化流程中，以加熱方式蒸發溶劑以
    在基板上行成一乾膜（dry coating） （相當於B-stage）
    ，再以加熱方式使樹脂流動，以做為一黏膠。如再更多的熱
    （additional heat） ，則樹脂將成為永久性固體。被告據
    上指出結合證據5 （即被證51）、被證35及被證75可證明系
    爭專利申請專利範圍第1 至8 項違反專利法第20條第2 項而
    不具進步性。
  (2)查被證35編號119-14、118-34及120-15之資料上「B-STAGE
    PROCEDURE 」部分並無明確揭示「該材料包含溶劑以增加流
    動性且在B 階段過程應有去除溶劑之情事」，被告所言並不
    可採，而且被證35係2008年11月13日公證始印出之美國創意
    材料公司（Creative Materials Incorporated)網頁資料，
    編號119-14、118-34、及120-15雖然分別列有資料修訂日（
    REVISION DATE)1998/7/22 、1998/7/22 、及1998/9/21 ，
    但該日期屬於該文件之資料修訂日，未必於該日即已公開於
    網路上而為不特定人所可取得，被證35之證據力亦顯不足。
    證據5 揭示一種BGA 之封裝方法，跟上揭專利一樣皆屬於SO
    C 之封裝方法，參見第7 欄第30-61 行揭示BGA 封裝件之製
    造方法步驟1 至12以及圖6A及6B，但其中使用之黏膠並未揭
    示包含溶劑以增加黏膠之流動性，亦未揭示黏膠於塗覆基板
    後且基板未黏結至晶片前，該連黏膠須先去除溶劑，使熱固
    性混合物形成無溶劑之黏著乾膜之技術特徵，惟被證75揭示
    一種無溶劑之UV可乾燥性B-Stage Expoxy黏膠，被證75第1
    欄第5-13中揭示在可B-stage 化樹脂的標準化流程中，以加
    熱方式蒸發溶劑以在基板上行成一乾膜（dry coating） （
    相當於B-stage） ，再以加熱方式使樹脂流動，以做為一黏
    膠。如再更進一步加熱，則樹脂將成為永久性固體。故結合
    證據5 及被證75可揭示上揭專利之步驟 (a)(b)(c)(d)(f)(g
    )， 其中 (e)步驟貼合基板與晶片時加壓加熱中之「加壓」
    過程雖沒有為證據5 及被證75所揭示，但黏合物體時加壓乃
    一般常識，事實上也為半導體製封裝技術領域中之習知技術
    。因此，熟悉該項技術者仍能輕易結合證據5 及被證75而完
    成系爭專利申請專利範圍第1 項之技術內容，即結合證據5
    （即被證51) 及被證75可證明上揭專利申請專利範圍第1 項
    不具進步性。
  (3)申請專利範圍第2 項為第1 項之附屬項，其附加之技術特徵
    為「其係以網板印刷方法形成一層熱固性混合物」，被告指
    出被證35之編號119-14、118-34、及120-15資料上「DESCRI
    PTION 」及「B-STAGE PROCEDURE 」部分揭示能以網板印刷
    方法在基板上形成一層混合物，故被告主張結合證據5 （即
    被證51）、被證35及被證75可證明系爭專利申請專利範圍第
    2 項違反專利法第20條第2 項不具進步性。惟被證35如前所
    述係2008年11月13日公證始印出之美國創意材料公司（Crea
    tive Materials Incorporated） 網頁資料，編號119-14、
    118-34、及120-15雖然分別列有資料修訂日（REVISION DAT
    E）1998/7/22、1998/7/22 、及1998/9/21 ，但該日期屬於
    該文件之資料修訂日，未必於該日即已公開於網路上而為不
    特定人所可取得，被證35之證據力亦顯不足。綜此，結合證
    據5 （即被證51）、被證35及被證75尚無法證明上揭專利申
    請專利範圍第2 項不具進步性。
  (4)申請專利範圍第3 項為第1 項之附屬項，其附加之技術特徵
    為「其係以印刷[painting]、噴塗[spraying]、旋塗[spinn
    ing]或浸染[dipping] 方法形成一層熱固性混合物」，被告
    指出被證35之編號119-14、118-34、及120-15資料上「DESC
    RIPTION 」及「B-STAGE PROCEDURE 」部分揭示該等特徵，
    故被告主張結合證據5 （即被證51）、被證35及被證75可證
    明上揭專利申請專利範圍第3 項違反專利法第20條第2 項不
    具進步性。惟被證35如前所述係2008年11月13日公證始印出
    之美國創意材料公司（Creative Materials Incorporated
    ）網頁資料，編號119-14、118-34、及120-15雖然分別列有
    資料修訂日（REVISION DATE）1998/7/22、1998/7/22 、及
    1998/9/21 ，但該日期屬於該文件之資料修訂日，未必於該
    日即已公開於網路上而為不特定人所可取得，被證35之證據
    力亦顯不足。綜此，結合證據5 （即被證51) 、被證35及被
    證75尚無法證明上揭專利申請專利範圍第3 項不具進步性。
  (5)申請專利範圍第4 項為第1 項之附屬項，其附加之技術特徵
    為「其在「形成封膠材」之步驟後，另包含有：接植複數個
    焊球於基板之下表面」，查除前述證據5 及被證75之結合特
    徵外，證據5 第7 欄第30至61行以及圖6A及6B揭示在形成封
    膠樹脂90之步驟11之後，於步驟12中，可設置複數個銲球88
    於該基板56之接求墊82，因此結合證據5 及被證75亦可證明
    上揭專利申請專利範圍第4 項不具進步性。
  (6)申請專利範圍第5 項為第1 項之附屬項，其附加之技術特徵
    為「其中係以壓模方式形成該封膠材」，查除前述證據5 及
    被證75之結合特徵外，證據5 於第7 欄第29-64 之步驟11可
    參考第6 欄第62至67行以及圖6B，揭示以壓模方式形成一封
    膠材（90）及其頂部封膠（92），因此結合證據5 及被證75
    亦可證明上揭專利申請專利範圍第5 項不具進步性。
  (7)申請專利範圍第6 項為第5 項之附屬項，其附加之技術特徵
    為「其中該封膠材係密封晶片」，查除前述證據5 及被證75
    之結合特徵外，證據5 於第7 欄第29-64 之步驟11及參考第
    6 欄第62至67行以及圖6B及圖7 揭示該封膠材（90）係密封
    晶片（16），因此結合證據5 及被證75亦可證明上揭專利申
    請專利範圍第6 項不具進步性。
  (8)申請專利範圍第7 項為第1 項之附屬項，其附加之技術特徵
    為「其中係以加熱或真空乾燥方式去除溶劑」，查除前述證
    據5 及被證75之結合特徵外，被證75第1 欄第5-13行中已揭
    示在可B-stage 化樹脂的標準化流程中，以加熱方式蒸發溶
    劑以在基板上行成一乾膜，因此結合證據5 及被證75亦可證
    明上揭專利申請專利範圍第7 項不具進步性。
  (9)申請專利範圍第8 項為第1 項之附屬項，其附加之技術特徵
    為「其中在e)步驟之施壓加熱溫度係高於c)步驟之溫度」，
    查除前述證據5 及被證75之結合特徵外，被證75於第1 欄第
    5-13行中揭示在可B-stage 化樹脂的標準化流程中，以加熱
    方式蒸發溶劑以在基板上行成一乾膜（dry coating） （相
    當於B-stage） ，再以加熱方式使樹脂流動，以做為一黏膠
    ，如再更多的熱（additional heat） ，則樹脂將成為永久
    性固體，熟悉該項技術者由此揭示可輕易完成系爭專利申請
    專利範圍第8 項之技術內容，即於上揭專利申請專利範圍第
    1 項之步驟e)使無溶劑之黏著乾膜固化並結合晶片與基板時
    ，施壓加熱溫度係高於c)步驟之溫度，因此結合證據5 及被
    證75亦可證明上揭專利申請專利範圍第8 項違反專利法第20
    條第2 項不具進步性。被告雖另指出被證35之編號119-14、
    118-34、及120-15資料上「B-STAGE PROCEDURE 」及「BOND
    ING PROCEDURE 」部分揭示該等特徵，惟被證35如前所述證
    據力不足，故該有關被證35之理由並不可採，併予指明。
  (10)綜上，結合證據5 （即被證51）、被證35及被證75可證明上
    揭專利申請專利範圍第1 、4 至8 項違反專利法第20條第2
    項而不具進步性，但尚不能證明系爭專利申請專利範圍第2
    及3 項違反專利法第20條第2 項而不具進步性。
  (十八)附表一爭點13上揭專利不具新穎性或進步性抗辯部分：
  (1)證據1 係2001年02月20日公告之美國專利US0000000 號（即
    被證43），其為一種晶片及尺寸級之封裝方法，被告指出證
    據1 之圖2 、圖3 、發明說明及申請專利範圍第1 項等處揭
    示一種SOC （Substrate-On-Chip） 之封裝方法，該申請專
    利範圍第1 項揭示之步驟為：a)提供一基板，該基板具有一
    導電表面、及一非導電表面具可供單一或多個晶片置放區域
    ，該晶片置放區具有單一或多個通孔；b)在晶片放置區域塗
    敷熱塑性黏著層至特定厚度；c)放置半導體晶片在每個晶片
    置放區域，使得該晶片主動面與熱塑性黏著層接觸，且該晶
    片主動面上複數個焊墊係位置對應至基板通孔；d)在特定壓
    力下對基板及晶片加熱至特定溫度經過一定時間；e)經由通
    孔打線電性連接晶片之焊墊至基板；f)在晶片放置區及通孔
    形成具非導電樹脂之保護層；g)在基板導電面上設置複數個
    球焊墊陣列。被證76係1997年01月03日公告之美國專利US00
    00000 號，揭示一種電子元件層疊封裝方法，被告指出證據
    76於第1 欄第41至56行、第7 欄第5-9 及22-24 及32-35 行
    及申請專利範圍第6 項等處揭示一黏著材料層如聚亞醯胺，
    具有兩階段特性，於第1 階段為液態，塗施附著於晶圓上，
    接著加熱去除溶劑，形成無溶劑之黏著乾膜，接著於第2 階
    段加壓及熱使黏著乾膜成為黏滯流動性，該黏滯流動性之黏
    著乾膜並填補不規則平面及凹洞，之後熟化（cure）該黏膠
    使其黏結層狀結構物（其餘參見被證76）。被告據上指出結
    合證據1 （即被證43）及被證76可證明上揭專利申請專利範
    圍第1-4 及7-8 項違反專利法第20條第2 項而不具進步性。
  (2)查證據1 雖亦揭示一種SOC 之封裝方法，但其使用之黏膠乃
    係不含溶劑之「熱塑性」黏膠 (見證據1 第3 欄第21-26 行
    、申請專利範圍)， 與系爭專利申請專利範圍第1 項「具有
    溶劑之熱固性混合物」完全不同，因此其操作步驟亦隨之不
    同，惟被證76揭示一種電子元件層疊封裝方法，證據76於第
    1 欄第41至56行、第7 欄第5- 9及22-24 及32-35 行及申請
    專利範圍第6 項等處揭示一黏著材料層如聚亞醯胺，具有兩
    階段特性，於第1 階段為液態，塗施附著於晶圓上，接著加
    熱去除溶劑，形成無溶劑之黏著乾膜，接著於第2 階段加壓
    及加熱使黏著乾膜成為黏滯流動性，該黏滯流動性之黏著乾
    膜並填補不規則平面及凹洞，之後熟化（cure）該黏膠使其
    黏結層狀結構物。另被證76於第6 欄第18至39行中亦揭示該
    黏膠材料可為熱固性樹脂，並可進一步熟化成固態黏著層。
    雖然被證76元件層疊封裝之結構與系爭專利之貼合晶片與經
    基板之結構不具相同，但皆使用黏膠貼合半導體晶圓或晶片
    ，應用領域仍為相同，熟悉該項技術者仍可輕易結合證據1
    （即被證43）及被證76而輕易完成上揭專利申請專利範圍第
    1 項之技術內容，因此結合證據1 （即被證43) 及被證76可
    證明上揭專利申請專利範圍第1 項不具進步性。
  (3)申請申請專利範圍第2 項為第1 項之附屬項，其附加之技術
    特徵為「其係以網板印刷方法形成一層熱固性混合物」，惟
    查除前述證據1 （即被證43）及被證76之結合特徵外，證據
    1 於第2 欄第26-27 行已揭示一種以網板印刷方式形成一層
    熱塑性化合物，此外被證76於第7 欄第25至29行亦揭示以漩
    塗、擠壓、噴塗、印刷浸染或凹凸印刷方式形成一層液態熱
    固性混合物於晶片上，因此結合證據1 （即被證43）及被證
    76亦可證明系爭專利申請專利範圍第2 項不具進步性。
  (4)申請專利範圍第3 項為第1 項之附屬項，其附加之技術特徵
    為「其係以印刷[painting]、噴塗[spraying]、旋塗[spinn
    ing]或浸染[dipping] 方法形成一層熱固性混合物」，惟查
    除前述證據1(即被證43) 及被證76之結合特徵外，被證76於
    第7 欄第25至29行亦揭示以漩塗、擠壓、噴塗、印刷浸染或
    凹凸印刷方式形成一層液態熱固性混合物於晶片上，因此結
    合證據1 （即被證43）及被證76亦可證明系爭專利申請專利
    範圍第3 項不具進步性。
  (5)申請專利範圍第4 項為第1 項之附屬項，其附加之技術特徵
    為「其在「形成封膠材」之步驟後，另包含有：接植複數個
    焊球於基板之下表面」，惟查除前述證據1 （即被證43）及
    被證76之結合特徵外，證據1 之圖2 、圖3 及申請專利範圍
    第1 項之步驟 (g)及第2 欄第55行至第4 欄第8 行中揭示設
    置複數個格柵排列之球形接點於該基板之該導電面。因此結
    合證據1 （即被證43）及被證76亦可證明系爭專利申請專利
    範圍第4 項不具進步性。
  (6)申請專利範圍第7 項為第1 項之附屬項，其附加之技術特徵
    為「其中係以加熱或真空乾燥方式去除溶劑」，查除前述證
    據1 及被證76之結合特徵外，被證76於第7 欄第31至35行已
    揭示一以加熱真空方式完全去除溶劑。因此結合證據1 （即
    被證43）及被證76亦可證明系爭專利申請專利範圍第7 項不
    具進步性。
  (7)申請專利範圍第8 項為第1 項之附屬項，其附加之技術特徵
    為「其中在e)步驟之施壓加熱溫度係高於c)步驟之溫度」，
    查除前述證據1 及被證76之結合特徵外，被證76於第7 欄第
    31至35行已揭示一去除溶劑步驟之溫度為起始的110 ℃至13
    0 ℃，並於第7 欄第56至65行及申請專利範圍第4 項揭示施
    壓加熱溫度為300 ℃至400 ℃，另被證76申請專利範圍第7
    項亦揭示去除溶劑步驟之溫度低於黏膠之固化溫度。因此結
    合證據1 （即被證43）及被證76亦可證明系爭專利申請專利
    範圍第8 項不具進步性。
  (8)綜合上述，結合證據1 （即被證43）及被證76可證明上揭專
    利申請專利範圍第1 至4 及7 至8 項違反專利法第20條第2
    項而不具進步性。
  (十九)附表一爭點14上揭專利不具新穎性或進步性抗辯部分：
  (1)證據5 係2000年04月11日公告之美國專利US0000000 號（被
    證51），其揭示一種BGA 的封裝方法，被告指出證據5 第7
    欄第30-61 行揭示BGA 封裝件62之製造方法步驟1 至12。第
    6 欄第8-12行揭示晶片設置開口86允許該晶片16設置通過其
    中，並以一黏膠層72直接接合至該基板56，該黏膠層72能包
    含一種填充環氧物、一無填充環氧物、一丙烯酸或一聚亞醯
    胺材料。第6 欄第64至66行另揭示封膠樹脂能包含一使用壓
    模過程形成所需形狀之鄰甲酚基環氧物，之後利用烤箱熟化
    之。被證76係1997年01月03日公告之美國專利US0000000 號
    ，揭示一種電子元件層疊封裝方法，被告指出證據76於第1
    欄第41至56行、第7 欄第5-9 及22-24 及32-35 行及申請專
    利範圍第6 項等處揭示一黏著材料層如聚亞醯胺，具有兩階
    段特性，於第1 階段為液態，塗施附著於晶圓上，接著加熱
    去除溶劑，形成無溶劑之黏著乾膜，接著於第2 階段加壓及
    熱使黏著乾膜成為黏滯流動性，該黏滯流動性之黏著乾膜並
    填補不規則平面及凹洞，之後熟化（cure）該黏膠使其黏結
    層狀結構物（其餘參見被證76）。被告據上指出結合證據5
    （即被證51）及被證76可證明系爭專利申請專利範圍第1 及
    3-8 項違反專利法第20條第2 項而不具進步性。
  (2)證據5 揭示一種BGA 之封裝方法，跟系爭專利一樣皆屬於SO
    C 之封裝方法，參見第7 欄第30-61 行揭示BGA 封裝件之製
    造方法步驟1 至12以及圖6A及6B，但其中使用之黏膠並未揭
    示包含溶劑以增加黏膠之流動性，亦未揭示黏膠於塗覆基板
    後且基板未黏結至晶片前，該連黏膠須先去除溶劑，使熱固
    性混合物形成無溶劑之黏著乾膜之技術特徵，惟被證76揭示
    一種電子元件層疊封裝方法，證據76於第1 欄第41至56行、
    第7 欄第5-9 及22-24 及32-35 行及申請專利範圍第6 項等
    處揭示一黏著材料層如聚亞醯胺，具有兩階段特性，於第1
    階段為液態，塗施附著於晶圓上，接著加熱去除溶劑，形成
    無溶劑之黏著乾膜，接著於第2 階段加壓及加熱使黏著乾膜
    成為黏滯流動性，該黏滯流動性之黏著乾膜並填補不規則平
    面及凹洞，之後熟化（cure）該黏膠使其黏結層狀結構物。
    另被證76於第6 欄第18至39行中亦揭示該黏膠材料可為熱固
    性樹脂，並可進一步熟化成固態黏著層。雖然被證76元件層
    疊封裝之結構與系爭專利之貼合晶片與經基板之結構不具相
    同，但皆使用黏膠貼合半導體晶圓或晶片，應用領域仍為相
    同，熟悉該項技術者仍可輕易結合證據5 （即被證51）及被
    證76而輕易完成上揭專利申請專利範圍第1 項之技術內容，
    因此結合證據5 （即被證51）及被證76可證明系爭專利申請
    專利範圍第1 項不具進步性。
  (3)申請專利範圍第3 項為第1 項之附屬項，其附加之技術特徵
    為「其係以印刷[painting]、噴塗[spraying]、旋塗[spinn
    ing]或浸染[dipping] 方法形成一層熱固性混合物」，查除
    前述證據5 （即被證51）及被證76之結合特徵外，被證76於
    第7 欄第25至29行亦揭示以漩塗、擠壓、噴塗、印刷浸染或
    凹凸印刷方式形成一層液態熱固性混合物於晶片上，因此結
    合證據5 （即被證51）及被證76亦可證明系爭專利申請專利
    範圍第3 項不具進步性。
  (4)申請專利範圍第4 項為第1 項之附屬項，其附加之技術特徵
    為「其在「形成封膠材」之步驟後，另包含有：接植複數個
    焊球於基板之下表面」，查除前述證據5 （即被證51）及被
    證76之結合特徵外，證據5 第7 欄第30至61行以及圖6A及6B
    揭示在形成封膠樹脂90之步驟11之後，於步驟12中，可設置
    複數個銲球88於該基板56之接求墊82，因此結合證據5 （即
    被證51）及被證76亦可證明上揭專利申請專利範圍第4 項不
    具進步性。
  (5)申請專利範圍第5 項為第1 項之附屬項，其附加之技術特徵
    為「其中係以壓模方式形成該封膠材」，查除前述證據5 及
    被證76之結合特徵外，證據5 於第7 欄第29-64 之步驟11可
    參考第6 欄第62至67行以及圖6B，揭示以壓模方式形成一封
    膠材（90）及其頂部封膠（92），因此結合證據5 （即被證
    51）及被證76亦可證明上揭專利申請專利範圍第5 項不具進
    步性。
  (6)申請專利範圍第6 項為第5 項之附屬項，其附加之技術特徵
    為「其中該封膠材係密封晶片」，查除前述證據5 及被證76
    之結合特徵外，證據5 於第7 欄第29-64 之步驟11及參考第
    6 欄第62至67行以及圖6B及圖7 揭示該封膠材（90）係密封
    晶片（16），因此結合證據5 （即被證51）及被證76亦可證
    明上揭專利申請專利範圍第6 項不具進步性。
  (7)申請專利範圍第6 項為第5 項之附屬項，其附加之技術特徵
    為「其中該封膠材係密封晶片」，查除前述證據5 及被證76
    之結合特徵外，證據5 於第7 欄第29-64 之步驟11及參考第
    6 欄第62至67行以及圖6B及圖7 揭示該封膠材（90）係密封
    晶片（16），因此結合證據5 （即被證51）及被證76亦可證
    明上揭專利申請專利範圍第6 項不具進步性。
  (8)申請專利範圍第7 項為第1 項之附屬項，其附加之技術特徵
    為「其中係以加熱或真空乾燥方式去除溶劑」，查除前述證
    據5 及被證76之結合特徵外，被證76於第7 欄第31至35行已
    揭示一以加熱真空方式完全去除溶劑。因此結合證據5 （即
    被證51）及被證76亦可證明上揭專利申請專利範圍第7 項不
    具進步性。
  (9)申請專利範圍第8 項為第1 項之附屬項，其附加之技術特徵
    為「其中在e)步驟之施壓加熱溫度係高於c)步驟之溫度」，
    查除前述證據5 及被證76之結合特徵外，被證76於第7 欄第
    31至35行已揭示一去除溶劑步驟之溫度為起始的110 ℃至13
    0 ℃，並於第7 欄第56至65行及申請專利範圍第4 項揭示施
    壓加熱溫度為300 ℃至400 ℃，另被證76申請專利範圍第7
    項亦揭示去除溶劑步驟之溫度低於黏膠之固化溫度。因此結
    合證據5 （即被證51）及被證76亦可證明上揭專利申請專利
    範圍第8 項不具進步性。
  (10)綜上，結合證據5 （即被證51）及被證76可證明上揭專利申
    請專利範圍第1 、3 至8 項違反專利法第20條第2 項而不具
    進步性。
  (二十)附表一爭點15上揭專利不具新穎性或進步性抗辯部分：
  (1)由爭點13可知結合證據1 （即被證43）及被證76可證明上揭
    專利申請專利範圍第1 至4 及7 至8 項違反專利法第20條第
    2 項而不具進步性。另由爭點14可知結合證據5 （即被證51
    ）及被證76可證明系爭專利申請專利範圍第1 、3 至8 項違
    反專利法第20條第2 項而不具進步性。
  (2)故結合爭點13及爭點14所分析，結合證據1 （即被證43）、
    證據5 （即被證51）及被證76亦可證明上揭專利申請專利範
    圍第1-8 項違反專利法第20條第2 項而不具進步性。
四、關於發明專利第207525號專利（下稱系爭專利）是否不具新
    穎性或進步性而無效部分：
  (一)系爭專利「基板在晶片上之封裝過程」申請日為90年9 月17
    日，經智慧財產局審定並准予專利，且於91年11月21日公告
    ，故其專利權是否有應撤銷、廢止之原因，自應以核准處分
    時所適用之90年10月24日修正公布之專利法規定為斷，併先
    陳明。
  (二)系爭專利申請專利範圍共計7 項，其中第1 項為獨立項，其
    餘為附屬項。
    1.一種基板在晶片上[SOC]之封裝過程，其步驟包含有：
    a)提供一基板，該基板具有一上表面、一下表面及連通上下
      表面之通孔；
    b)在基板之上表面形成一層兩階段特性[two stage] 具有溶
      劑之熱固性混合物；
    c)去除溶劑，使熱固性混合物形成無溶劑之黏著乾膜；
    d)提供至少一晶片，晶片具有一主動面及複數個在主動面之
      焊墊，其中晶片之主動面係接觸基板之上表面且晶片之焊
      墊係位置對應於基板之通孔；
    e)施壓加熱基板與晶片，使上述無溶劑之黏著乾膜黏合晶片
      與基板；
    f)經由通孔打線電性連接晶片之焊墊至基板；
    g)壓模形成一封膠材於該基板之通孔處;
    h)加熱固化該封膠材與無溶劑之黏著乾膜。
    2.如申請專利範圍第1 項中所述之基板在晶片上[SOC] 之封
      裝過程，其係以網版印刷方法形成一層熱固性混合物。
    3.如申請專利範圍第1 項中所述之基板在晶片上[SOC] 之封
      裝過程，其係以印刷[painting]、噴塗[spraying]、旋塗
      [spinning]或浸染[dipping] 方法形成一層熱固性混合物
      。
    4.如申請專利範圍第1 項中所述之基板在晶片上[SOC] 之封
      裝過程，其在「加熱固化該封膠材」之h)步驟後，另包含
      有：接植複數個焊球於基板之下表面。
    5.如申請專利範圍第1 項中所述之基板在晶片上[SOC] 之封
      裝過程，其中該封膠材係密封晶片。
    6.如申請專利範圍第1 項中所述之基板在晶片上[SOC] 之封
      裝過程，其中係以加熱或真空乾燥方式去除溶劑。
    7.如申請專利範圍第1 項中所述之基板在晶片上[SOC] 之封
      裝過程，其中在h)加熱固化步驟之溫度係高於c)去除溶劑
      步驟之溫度。
  (三)系爭專利之發明特徵
    一種基板在晶片上（Substrate-On-Chip ，SOC） 封裝過程
    係在基板之上表面披覆一層兩階段特性〔two stage 〕具有
    溶劑之熱固性混合物，然後，加熱基板，以除去溶劑，使熱
    固性混合物形成無溶劑之黏著乾膜，避免在黏晶時覆蓋晶片
    之焊墊，並有利於SOC 封裝之加工，較佳地，在壓模後固化
    該熱固性混合物。
  (四)被告抗辯系爭專利不具新穎性或進步性，提出下列證據：
    證據1 ：2001年02月20日公告之美國專利US0000000 號（即
    被證43）。
    證據2 ：2000年01月25日公告之美國專利US0000000 號（即
    被證45）。
    證據3 ：1999年10月26日公告之美國專利US0000000 號（即
    被證2之附件7）。
    證據4 ：1991年07月09日公告之美國專利US0000000 號（即
    被證49）。
    證據5 ：2000年04月11日公告之美國專利US0000000 號（即
    被證51) 。
    證據6 ：1998年11月24日公告之美國專利US0000000 號（即
    被證53）。
    證據7 ：1992年09月15日公告之美國專利US0000000 號（即
    被證55）。
    證據8 ：2000年04月04日公告之美國專利US0000000 號（即
    被證57）。
    證據9 ：2000年10月17日公告之美國專利US0000000 號（即
    被證59）。
    證據10：原告對被告主張專利權之通知函與專利權侵害鑑定
    研究報告書（即被證1之附件2）。
    證據11：原告對被告主張專利權之網頁資料（即被證34）。
    證據12：與本件相同申請內容之美國專利公開案US2003/000
    0000A1（即被證62） 。
    證據13：美國專利公開號US2003/0000000A1之美國官方核駁
    審定報告書，郵件日期（DATE MAILED） 為2002年12月12日
    （即被證64）。
    證據14：1999年10月26日公告之美國專利US0000000 （即被
    證65）。
    證據15；經2008年11月13日公證並印出之美國創意材料公司
    （Creative Materials Incorporated） 網頁資料（http:/
    / www.creative materials.com）之產品材料特性（data s
    heet）公開資訊，包含編號119-14（資料修訂日1998/7/22
    ）、118-34（資料修訂日1998/7/22） 、及120-15（資料修
    訂日1998/9/21）之影本（即被證35）。
    證據16；1983年10月25日公告之美國專利US0000000 號（即
    被證75）。
    證據17：原告對被告主張專利權之網頁資料，用於補強被證
    35（即被證34）。
    證據18：1997年01月03日公告之美國專利US0000000 號（即
    被證76）。
    證據19：原告另一中華民國專利申請案00000000號（即被證
    72）。
    證據20：原告另一中華民國專利申請案00000000號（即被證
    74）。
  (五)被告抗辯系爭專利不具新穎性或進步性爭點整理如附表二所
    示。
  (六)附表二爭點1系爭專利不具新穎性或進步性抗辯部分：
  (1)證據1 係2001年02月20日公告之美國專利US0000000 號（即
    被證43），其為一種晶片及尺寸級之封裝方法，被告指出證
    據1 之圖2 、圖3 、發明說明及申請專利範圍第1 項等處揭
    示一種SOC （Substrate-On-Chip） 之封裝方法，該申請專
    利範圍第1 項揭示之步驟為：a)提供一基板，該基板具有一
    導電表面、及一非導電表面具可供單一或多個晶片置放區域
    ，該晶片置放區具有單一或多個通孔；b)在晶片放置區域塗
    敷熱塑性黏著層至特定厚度；c)放置半導體晶片在每個晶片
    置放區域，使得該晶片主動面與熱塑性黏著層接觸，且該晶
    片主動面上複數個焊墊係位置對應至基板通孔；d)在特定壓
    力下對基板及晶片加熱至特定溫度經過一定時間；e)經由通
    孔打線電性連接晶片之焊墊至基板；f)在晶片放置區及通孔
    形成具非導電樹脂之保護層；g)在基板導電面上設置複數個
    球焊墊陣列。證據2 係2000年01月25日公告之美國專利US00
    00000 號（被證45），其揭示一種聯接導線架至晶片之方法
    ，被告指出證據2 第5 欄第20-26 行揭示該黏膠16可以是液
    態或膏狀混合物，具有反應單體或聚合物或稀釋樹脂，該黏
    膠16可為兩特性化學混合物。一是固化型包含溶劑之單體或
    中階聚合物與填料。二是乾燥型包含溶劑之聚合樹脂（預烤
    ）與填料。此外，該黏膠16亦可為該兩種型態之組合。此外
    證據2 第5 欄第49-65 行揭示在該黏膠塗施在晶片之主動面
    或導線架之引腳接指之後並在該導線架與晶片貼合之前，一
    中階固化步驟可被使用，該黏膠能為B-stage 或部分熟化。
    之後，該導線架與晶片貼合是使用任何習知方法例如施加壓
    力，如有需要可進行一後烘烤步驟，該液態黏膠層可藉由紫
    外光（UV）、紅外光（IR）、或傳統或溫度帶烘爐被固化或
    乾燥。另證據2 第6 欄第4-7 行揭示如果採用一乾燥型黏膠
    ，該黏膠應完全烘烤乾以去除溶劑。如果採一急速（快速）
    固化環氧物，則應使用一溫度帶烘爐。被告據此指出結合證
    據1 及證據2 可證明系爭專利申請專利範圍第1-4 、6-7 項
    違反專利法第20條第2 項而不具進步性。
  (2)查證據1 雖亦揭示一種SOC 之封裝方法，但其使用之黏膠乃
    係不含溶劑之「熱塑性」黏膠（見證據1 第3 欄第21-26 行
    、申請專利範圍），與系爭專利申請專利範圍第1 項「具有
    溶劑之熱固性混合物」完全不同，因此其操作步驟亦隨之不
    同；而證據2 雖揭示有使用所謂「兩階段特性」的黏膠作為
    導線架與晶片之黏著層，在該黏膠塗施在晶片之主動面或導
    線架之引腳接指之後並在該導線架與晶片貼合之前，一中階
    固化步驟可被使用，該黏膠能為B-stage 或部分熟化，但並
    未揭示於導線架與晶片貼合之前要將B-stage 黏膠形成無溶
    劑之黏著乾膜，證據2 於第6 欄第4-7 行所揭示之「如果採
    用一乾燥型黏膠，該黏膠應完全烘烤乾以去除溶劑。」係於
    後烘烤步驟（post curing step），該步驟係在導線架與晶
    片貼合之後，因此很明顯證據2 並未揭示系爭專利申請專利
    範圍第1 項於貼合晶片與基板前先去除溶劑，使熱固性混合
    物形成無溶劑之黏著乾膜之技術特徵。證據2 所揭示之結構
    係使導線架與晶片貼合，與系爭專利申請專利範圍第1 項係
    使晶片與基板貼合兩者結構亦明顯不同。故證據1 結合證據
    2 尚無法證明系爭專利申請專利範圍第1 項違反專利法第20
    條第2 項而不具進步性。
  (3)系爭專利申請專利範圍第2-4 及6-7 項為第1 項之附屬項，
    而附屬項包含其獨立項第1 項所述之構成，並進一步為限制
    或附加，則證據1 結合證據2 既無法證明系爭專利申請專利
    範圍第1 項違反專利法第20條第2 項而不具進步性，自亦無
    法證明系爭專利申請專利範圍第2-4 、6-7 項違反專利法第
    20條第2 項而不具進步性。
  (4)另外，被告指出其中申請專利範圍第7 項之附加特徵h)步驟
    可由證據4 揭示，亦即系爭專利申請專利範圍第7 項可由證
    據1 、證據2 及證據4 結合而證明違反專利法第20條第2項
    而不具進步性。惟查證據4 雖揭示使用具有B-stage 的黏膠
    做為黏結晶片與基材之材料，但並未揭示該黏膠為形成B-st
    age 前具有溶劑以增加其流動性，亦未揭示該黏膠塗覆於晶
    片（或基材）後且該晶片（或基板）未黏結至基材（或晶片
    ）前須先去除溶劑，使熱固性混合物形成無溶劑之黏著乾膜
    之技術特徵，與系爭專利申請專利範圍第1 項之技術特徵及
    步驟明顯不同。因此，結合證據1 、證據2 及證據4 亦無法
    明系爭專利申請專利範圍第7 項違反專利法第20條第2 項而
    不具進步性。
  (5)綜合上述，結合證據1 及證據2 並無法證明系爭專利申請專
    利範圍第1-4 、6-7 項違反專利法第20條第2 項而不具進步
    性，而結合證據1 、證據2 及證據4 亦無法證明系爭專利申
    請專利範圍第7 項違反專利法第20條第2 項而不具進步性。
  (七)附表二爭點2系爭專利不具新穎性或進步性抗辯部分：
  (1)查證據2 雖揭示有使用所謂「兩階段特性」的黏膠作為導線
    架與晶片之黏著層，在該黏膠塗施在晶片之主動面或導線架
    之引腳接指之後並在該導線架與晶片貼合之前，一中階固化
    步驟可被使用，該黏膠能為B-stage 或部分熟化，但並未揭
    示於導線架與晶片貼合之前要將B-stage 黏膠形成無溶劑之
    黏著乾膜，證據2 於第6 欄第4-7 行所揭示之「如果採用一
    乾燥型黏膠，該黏膠應完全烘烤乾以去除溶劑。」係於後烘
    烤步驟（post curing step），該步驟係在導線架與晶片貼
    合之後，因此很明顯證據2 並未揭示系爭專利申請專利範圍
    第1 項於貼合晶片與基板前先去除溶劑，使熱固性混合物形
    成無溶劑之黏著乾膜之技術特徵。證據2 所揭示之結構係使
    導線架與晶片貼合，與系爭專利申請專利範圍第1 項係使晶
    片與基板貼合兩者結構亦明顯不同。綜此，證據2 並無法證
    明系爭專利申請專利範圍第1 項違反專利法第20條第1 項第
    1 款而不具新穎性。
  (2)系爭專利申請專利範圍第2 、3 及6 項為第1 項之附屬項，
    而附屬項包含其獨立項第1 項所述之構成，並進一步為限制
    或附加，則證據2 既無法證明系爭專利申請專利範圍第1 項
    違反專利法第20條第1 項第1 款而不具新穎性，自亦無法證
    明系爭專利申請專利範圍第2 、3 及6 項違反專利法第20條
    第1 項第1 款而不具新穎性。
  (八)附表二爭點3系爭專利不具新穎性或進步性抗辯部分：
  (1)證據1 係2001年02月20日公告之美國專利US0000000 號（即
    被證43），其為一種晶片及尺寸級之封裝方法，被告指出證
    據1 之圖2 、圖3 、發明說明及申請專利範圍第1 項等處揭
    示一種SOC （Substrate-On-Chip） 之封裝方法，該申請專
    利範圍第1 項揭示之步驟為：a)提供一基板，該基板具有一
    導電表面、及一非導電表面具可供單一或多個晶片置放區域
    ，該晶片置放區具有單一或多個通孔；b)在晶片放置區域塗
    敷熱塑性黏著層至特定厚度；c)放置半導體晶片在每個晶片
    置放區域，使得該晶片主動面與熱塑性黏著層接觸，且該晶
    片主動面上複數個焊墊係位置對應至基板通孔；d)在特定壓
    力下對基板及晶片加熱至特定溫度經過一定時間；e)經由通
    孔打線電性連接晶片之焊墊至基板；f)在晶片放置區及通孔
    形成具非導電樹脂之保護層；g)在基板導電面上設置複數個
    球焊墊陣列。證據2 係2000年01月25日公告之美國專利US00
    00000 號（被證45），其揭示一種聯接導線架至晶片之方法
    ，被告指出證據2 第5 欄第20-26 行揭示該黏膠16可以是液
    態或膏狀混合物，具有反應單體或聚合物或稀釋樹脂，該黏
    膠16可為兩特性化學混合物。一是固化型包含溶劑之單體或
    中階聚合物與填料。二是乾燥型包含溶劑之聚合樹脂（預烤
    ）與填料。此外，該黏膠16亦可為該兩種型態之組合。此外
    證據2 第5 欄第49-65 行揭示在該黏膠塗施在晶片之主動面
    或導線架之引腳接指之後並在該導線架與晶片貼合之前，一
    中階固化步驟可被使用，該黏膠能為B-stage 或部分熟化。
    之後，該導線架與晶片貼合是使用任何習知方法例如施加壓
    力，如有需要可進行一後烘烤步驟，該液態黏膠層可藉由紫
    外光（UV）、紅外光（IR）、或傳統或溫度帶烘爐被固化或
    乾燥。另證據2 第6 欄第4-7 行揭示如果採用一乾燥型黏膠
    ，該黏膠應完全烘烤乾以去除溶劑。如果採一急速（快速）
    固化環氧物，則應使用一溫度帶烘爐。證據14係1999年10月
    26日公告之美國專利US0000000 （被證65），其揭示一種電
    半導體封裝構造之製造方法，被告指出證據14之申請專利範
    圍第1 項中揭示其步驟a)至h)，其中步驟b)中彈性體黏膠形
    成於基板表面，步驟d)施壓加熱基板與晶片之方式使黏膠黏
    合晶片與基板，步驟g)中形成一封膠材，步驟h)以加熱方式
    同時固化黏膠與封膠材。被告據此指出結合證據1 、證據2
    及證據14是否可證明系爭專利申請專利範圍第1-4 、6-7 項
    違反專利法第20條第2 項而不具進步性。
  (2)查證據1 雖亦揭示一種SOC 之封裝方法，但其使用之黏膠乃
    係不含溶劑之「熱塑性」黏膠（見證據1 第3 欄第21-26 行
    、申請專利範圍），與系爭專利申請專利範圍第1 項「具有
    溶劑之熱固性混合物」完全不同，因此其操作步驟亦隨之不
    同；而證據2 雖揭示有使用所謂「兩階段特性」的黏膠作為
    導線架與晶片之黏著層，在該黏膠塗施在晶片之主動面或導
    線架之引腳接指之後並在該導線架與晶片貼合之前，一中階
    固化步驟可被使用，該黏膠能為B-stage 或部分熟化，但並
    未揭示於導線架與晶片貼合之前要將B-stage 黏膠形成無溶
    劑之黏著乾膜，證據2 於第6 欄第4-7 行所揭示之「如果採
    用一乾燥型黏膠，該黏膠應完全烘烤乾以去除溶劑。」係於
    後烘烤步驟（post curing step），該步驟係在導線架與晶
    片貼合之後，因此很明顯證據2 並未揭示系爭專利申請專利
    範圍第1 項於貼合晶片與基板前先去除溶劑，使熱固性混合
    物形成無溶劑之黏著乾膜之技術特徵。證據2 所揭示之結構
    係使導線架與晶片貼合，與系爭專利申請專利範圍第1 項係
    使晶片與基板貼合兩者結構亦明顯不同。另證據14並未揭示
    該黏膠係兩階段特性[two stage] 具有溶劑之熱固性混合物
    ，且未揭示該黏膠為形成B-stage 前具有溶劑以增加其流動
    性，亦未揭示該黏膠塗覆於晶片（或基材）後且該晶片（或
    基板）未黏結至基材（或晶片）前須先去除溶劑，使熱固性
    混合物形成無溶劑之黏著乾膜之技術特徵，與系爭專利申請
    專利範圍第1 項之技術特徵及步驟明顯不同。綜上，結合證
    據1 、證據2 及證據14尚無法證明系爭專利申請專利範圍第
    1 項違反專利法第20條第2 項而不具進步性。
  (3)系爭專利申請專利範圍第2-4 及6-7 項為第1 項之附屬項，
    而附屬項包含其獨立項第1 項所述之構成，並進一步為限制
    或附加，則證據1 結合證據2 既無法證明系爭專利申請專利
    範圍第1 項違反專利法第20條第2 項不具進步性，自亦無法
    證明系爭專利申請專利範圍第2-4 、6-7 項違反專利法第20
    條第2 項不具進步性。
  (4)另外，被告指出其中申請專利範圍第7 項之附加特徵h)步驟
    可由證據4 揭示，亦即系爭專利申請專利範圍第7 項可由證
    據1 、證據2 、證據14及證據4 結合而證明違反專利法第20
    條第2 項不具進步性。惟查證據4 雖揭示使用具有B-stage
    的黏膠做為黏結晶片與基材之材料，但並未揭示該黏膠為形
    成B-stage 前具有溶劑以增加其流動性，亦未揭示該黏膠塗
    覆於晶片（或基材）後且該晶片（或基板）未黏結至基材（
    或晶片）前須先去除溶劑，使熱固性混合物形成無溶劑之黏
    著乾膜之技術特徵，與系爭專利申請專利範圍第1 項之技術
    特徵及步驟明顯不同。故結合證據1 、證據2 、證據14及證
    據4 亦無法證明系爭專利申請專利範圍第7 項不具進步性。
  (5)綜此，結合證據1 、證據2 及證據14並無法證明系爭專利申
    請專利範圍第1-4 、6-7 項違反專利法第20條第2 項而不具
    進步性，而結合證據1 、證據2 、證據14及證據4 亦無法證
    明系爭專利申請專利範圍第7 項違反專利法第20條第2 項而
    不具進步性。
  (九)附表二爭點4系爭專利不具新穎性或進步性抗辯部分：
  (1)本件系爭案之先前技術（含第1 、2 圖）所揭示之內容與證
    據1 美國專利US0000000 號（即被證43）相同，其為一種晶
    片及尺寸級之封裝方法，被告指出證據1 之圖2 、圖3 、發
    明說明及申請專利範圍第1 項等處亦揭示一種SOC （Substr
    ate-On-Chip） 之封裝方法，該申請專利範圍第1 項揭示之
    步驟為：a)提供一基板，該基板具有一導電表面、及一非導
    電表面具可供單一或多個晶片置放區域，該晶片置放區具有
    單一或多個通孔；b)在晶片放置區域塗敷熱塑性黏著層至特
    定厚度；c)放置半導體晶片在每個晶片置放區域，使得該晶
    片主動面與熱塑性黏著層接觸，且該晶片主動面上複數個焊
    墊係位置對應至基板通孔；d)在特定壓力下對基板及晶片加
    熱至特定溫度經過一定時間；e)經由通孔打線電性連接晶片
    之焊墊至基板；f)在晶片放置區及通孔形成具非導電樹脂之
    保護層；g)在基板導電面上設置複數個球焊墊陣列。證據2
    係2000年01月25日公告之美國專利US0000000 號（即被證45
    ），其揭示一種聯接導線架至晶片之方法，被告指出證據2
    第5 欄第20-26 行揭示該黏膠16可以是液態或膏狀混合物，
    具有反應單體或聚合物或稀釋樹脂，該黏膠16可為兩特性化
    學混合物。一是固化型包含溶劑之單體或中階聚合物與填料
    。二是乾燥型包含溶劑之聚合樹脂（預烤）與填料。此外，
    該黏膠16亦可為該兩種型態之組合。此外證據2 第5 欄第49
    -65 行揭示在該黏膠塗施在晶片之主動面或導線架之引腳接
    指之後並在該導線架與晶片貼合之前，一中階固化步驟可被
    使用，該黏膠能為B-stage 或部分熟化。之後，該導線架與
    晶片貼合是使用任何習知方法例如施加壓力，如有需要可進
    行一後烘烤步驟，該液態黏膠層可藉由紫外光（UV）、紅外
    光（IR）、或傳統或溫度帶烘爐被固化或乾燥。另證據2 第
    6 欄第4-7 行揭示如果採用一乾燥型黏膠，該黏膠應完全烘
    烤乾以去除溶劑。如果採一急速（快速）固化環氧物，則應
    使用一溫度帶烘爐。證據4 係1991年07月09日公告之美國專
    利US0000000 號（被證49），其揭示一種聯結晶片至基板之
    方法，被告指出證據4 於申請專利範圍第1 項、第8 項、第
    5 欄第15-18 、29-32 、36-39 行等處揭示使用一種黏膠做
    為黏結晶片與基板，該黏膠係可釋放地被支撐在一含有離形
    塗層之支持膜，釋放至晶片表面用以接合至一基板，該經圓
    / 黏膠成分可由一支持片釋放，且可在80℃經10或20分鐘而
    達成B-stage ，當黏晶狀態在100 ℃使原本非粘性黏膠重新
    溼潤化，並在（晶片）接合步驟中使用100 克重以施加壓力
    至晶片，然後快速固化在200 ℃經30秒時間。被告據此指出
    結合本件系爭案之先前技術（含第1 、2 圖）結合證據2 及
    證據4 可證明系爭專利申請專利範圍第1-4 、6-7 項違反專
    利法第20條第2 項而不具進步性。
  (2)查證據1 雖亦揭示一種SOC 之封裝方法，但其使用之黏膠乃
    係不含溶劑之「熱塑性」黏膠（見證據1 第3 欄第21-26 行
    、申請專利範圍），與系爭專利申請專利範圍第1 項「具有
    溶劑之熱固性混合物」完全不同，因此其操作步驟亦隨之不
    同；而證據2 雖揭示有使用所謂「兩階段特性」的黏膠作為
    導線架與晶片之黏著層，在該黏膠塗施在晶片之主動面或導
    線架之引腳接指之後並在該導線架與晶片貼合之前，一中階
    固化步驟可被使用，該黏膠能為B-stage 或部分熟化，但並
    未揭示於導線架與晶片貼合之前要將B-stage 黏膠形成無溶
    劑之黏著乾膜，證據2 於第6 欄第4-7 行所揭示之「如果採
    用一乾燥型黏膠，該黏膠應完全烘烤乾以去除溶劑。」係於
    後烘烤步驟（post curing step），該步驟係在導線架與晶
    片貼合之後，因此很明顯證據2 並未揭示系爭專利申請專利
    範圍第1 項於貼合晶片與基板前先去除溶劑，使熱固性混合
    物形成無溶劑之黏著乾膜之技術特徵。此外，證據2 所揭示
    之結構係使導線架與晶片貼合，與系爭專利申請專利範圍第
    1 項係使晶片與基板貼合兩者結構亦明顯不同；另證據4 雖
    揭示使用具有B-stage 的黏膠做為黏結晶片與基材之材料，
    但並未揭示該黏膠為形成B-stage 前具有溶劑以增加其流動
    性，亦未揭示該黏膠塗覆於晶片（或基材）後且該晶片（或
    基板）未黏結至基材（或晶片）前須先去除溶劑，使熱固性
    混合物形成無溶劑之黏著乾膜之技術特徵，與系爭專利申請
    專利範圍第1 項之技術特徵及步驟明顯不同。因此，該本件
    系爭案之先前技術（含第1 、2 圖）結合證據2 及證據4 尚
    無法證明系爭專利申請專利範圍第1 項不具進步性。
  (3)系爭專利申請專利範圍第2-4 及6-7 項為第1 項之附屬項，
    而附屬項包含其獨立項第1 項所述之構成，並進一步為限制
    或附加，則本件系爭案之先前技術（含第1 、2 圖）結合證
    據2 及證據4 既無法證明系爭專利申請專利範圍第1 項違反
    專利法第20條第2 項而不具進步性，自亦無法證明系爭專利
    申請專利範圍第2-4 、6-7 項違反專利法第20條第2 項而不
    具進步性。
  (十)附表二爭點5系爭專利不具新穎性或進步性抗辯部分：
  (1)證據2 係2000年01月25日公告之美國專利US0000000 號（即
    被證45），其揭示一種聯接導線架至晶片之方法，被告指出
    證據2 第5 欄第20-26 行揭示該黏膠16可以是液態或膏狀混
    合物，具有反應單體或聚合物或稀釋樹脂，該黏膠16可為兩
    特性化學混合物。一是固化型包含溶劑之單體或中階聚合物
    與填料。二是乾燥型包含溶劑之聚合樹脂（預烤）與填料。
    此外，該黏膠16亦可為該兩種型態之組合。此外證據2 第5
    欄第49-65 行揭示在該黏膠塗施在晶片之主動面或導線架之
    引腳接指之後並在該導線架與晶片貼合之前，一中階固化步
    驟可被使用，該黏膠能為B-stage 或部分熟化。之後，該導
    線架與晶片貼合是使用任何習知方法例如施加壓力，如有需
    要可進行一後烘烤步驟，該液態黏膠層可藉由紫外光（UV）
    、紅外光（IR）、或傳統或溫度帶烘爐被固化或乾燥。另證
    據2 第6 欄第4- 7行揭示如果採用一乾燥型黏膠，該黏膠應
    完全烘烤乾以去除溶劑。如果採一急速（快速）固化環氧物
    ，則應使用一溫度帶烘爐。證據5 係2000年04月11日公告之
    美國專利US0000000 號（即被證51），其揭示一種BGA 的封
    裝方法，被告指出證據5 第7 欄第30-61 行揭示BGA 封裝件
    62之製造方法步驟1 至12。第6 欄第8-12行揭示晶片設置開
    口86允許該晶片16設置通過其中，並以一黏膠層72直接接合
    至該基板56，該黏膠層72能包含一種填充環氧物、一無填充
    環氧物、一丙烯酸或一聚亞醯胺材料。第6 欄第64至66行另
    揭示封膠樹脂能包含一使用壓模過程形成所需形狀之鄰甲酚
    基環氧物，之後利用烤箱熟化之。被告據此指出結合證據2
    及證據5 可證明系爭專利申請專利範圍第1 至7 項違反專利
    法第20條第2 項而不具進步性。
  (2)查證據2 雖揭示有使用所謂「兩階段特性」的黏膠作為導線
    架與晶片之黏著層，在該黏膠塗施在晶片之主動面或導線架
    之引腳接指之後並在該導線架與晶片貼合之前，一中階固化
    步驟可被使用，該黏膠能為B-stage 或部分熟化，但並未揭
    示於導線架與晶片貼合之前要將B-stage 黏膠形成無溶劑之
    黏著乾膜，證據2 於第6 欄第4-7 行所揭示之「如果採用一
    乾燥型黏膠，該黏膠應完全烘烤乾以去除溶劑。」係於後烘
    烤步驟（post curing step），該步驟係在導線架與晶片貼
    合之後，因此很明顯證據2 並未揭示系爭專利申請專利範圍
    第1 項於貼合晶片與基板前先去除溶劑，使熱固性混合物形
    成無溶劑之黏著乾膜之技術特徵，此外，證據2 所揭示之結
    構係使導線架與晶片貼合，與系爭專利申請專利範圍第1 項
    係使晶片與基板貼合兩者結構亦明顯不同；而證據5 雖揭示
    一種BGA 之封裝方法，但其中使用之黏膠並未揭示包含溶劑
    以增加黏膠之流動性，亦未揭示黏膠於塗覆基板後且基板未
    黏結至晶片前，該黏膠須先去除溶劑，使熱固性混合物形成
    無溶劑之黏著乾膜之技術特徵，與系爭專利申請專利範圍第
    1 項之技術特徵及步驟明顯不同。綜合上述，結合證據2 及
    證據5 尚無法證明系爭專利申請專利範圍第1 項不具進步性
    。
  (3)系爭專利申請專利範圍第2-7 項為第1 項之附屬項，而附屬
    項包含其獨立項第1 項所述之構成，並進一步為限制或附加
    ，則結合證據2 及證據5 既無法證明系爭專利申請專利範圍
    第1 項違反專利法第20條第2 項不具進步性，自亦無法證明
    系爭專利申請專利範圍第2-7 項不具進步性。
  (4)另外，被告指出其中申請專利範圍第7 項之附加特徵h)步驟
    可由證據4 揭示，亦即系爭專利申請專利範圍第7 項可由證
    據2 、證據5 及證據4 結合而證明違反專利法第20條第2 項
    不具進步性。惟查證據4 雖揭示使用具有B-stage 的黏膠做
    為黏結晶片與基材之材料，但並未揭示該黏膠為形成B-stag
    e 前具有溶劑以增加其流動性，亦未揭示該黏膠塗覆於晶片
    （或基材）後且該晶片（或基板）未黏結至基材（或晶片）
    前須先去除溶劑，使熱固性混合物形成無溶劑之黏著乾膜之
    技術特徵，與系爭專利申請專利範圍第1 項之技術特徵及步
    驟明顯不同。綜此，結合證據2 、證據5 及證據4 亦無法證
    明系爭專利申請專利範圍第7 項不具進步性。
  (5)綜合上述，結合證據2 及證據5 並無法證明系爭專利申請專
    利範圍第1-7 項違反專利法第20條第2 項而不具進步性，而
    結合證據2 、證據5 及證據4 亦無法證明系爭專利申請專利
    範圍第7 項違反專利法第20條第2 項而不具進步性。
  (十一)附表二爭點6系爭專利不具新穎性或進步性抗辯部分：
  (1)證據5 係2000年04月11日公告之美國專利US0000000 號（即
    被證51），其揭示一種BGA 的封裝方法，被告指出證據5 第
    7 欄第30-61 行揭示BGA 封裝件62之製造方法步驟1 至12。
    第6 欄第8-12行揭示晶片設置開口86允許該晶片16設置通過
    其中，並以一黏膠層72直接接合至該基板56，該黏膠層72能
    包含一種填充環氧物、一無填充環氧物、一丙烯酸或一聚亞
    醯胺材料。第6 欄第64至66行另揭示封膠樹脂能包含一使用
    壓模過程形成所需形狀之鄰甲酚基環氧物，之後利用烤箱熟
    化之。證據7 係1992年09月15日公告之美國專利US0000000
    號（被證55），其揭示一種半導體組裝元件，被告指出證據
    7 第9 欄第48-54 行、第9 欄第68至第10欄第2 行、第10欄
    第40-66 行、第12欄第3-13行、第14欄第19-43 行、第17欄
    第56-60 行、第18欄第7-16行等處揭示一片狀介電中介物13
    6 （參見圖7） 組合至晶片120 ，中介物136 包含一由具有
    相對較高彈性模數材料薄片形成之可撓性頂層138 及一由有
    相對較低彈性模數材料薄片形成之服貼底層140 ，服貼底層
    可併有黏膠在其上下表面以固定撓性頂層138 至該晶片，端
    子148 與具有外側部1534之引線150 是位設於該中介物之第
    一或下表面142 ，所以當該中介物位於晶片上，端子是朝向
    晶片120 ，因為服貼底層為柔軟可撓性，即使損傷經層138
    至該晶片，層138 將可保持為可撓性，並且端子148 將保持
    相對於該些接點130 為可移動。可替換地，層140 可由一部
    份熟化彈性體所組成，例如所謂的"B-stage" 矽膠彈性體，
    在層138 組合之後，經由加熱此一部份熟化物質可更完全熟
    化，促使該彈性體固定層138 與晶片表面（其餘內容見證據
    7） 。被告據此指出結合證據5 及證據7 可證明系爭專利申
    請專利範圍第1 、4-5 項違反專利法第20條第2 項而不具進
    步性。
  (2)查證據5 雖揭示一種BGA 之封裝方法，但其中使用之黏膠並
    未揭示包含溶劑以增加黏膠之流動性，亦未揭示黏膠於塗覆
    基板後且基板未黏結至晶片前，該連黏膠須先去除溶劑，使
    熱固性混合物形成無溶劑之黏著乾膜之技術特徵，與系爭專
    利申請專利範圍第1 項之技術特徵及步驟明顯不同；而證據
    7 雖揭示該服貼底層140 可由一部份熟化的"B-stage" 矽膠
    彈性體組成，在層138 組合之後，經由加熱此一部份熟化物
    質可更完全熟化，促使該彈性體固定層138 與晶片表面，但
    證據7 並未揭示該服貼底層包含溶劑以增加流動性，亦未揭
    示該服貼底層於塗覆晶片後且未黏結至頂層前，該服貼底層
    須先去除溶劑，使熱固性混合物形成無溶劑之黏著乾膜之技
    術特徵，與系爭專利申請專利範圍第1 項之技術特徵及步驟
    明顯不同，此外證據7 之服貼底層之主要功用與系爭專利申
    請專利範圍第1 項之黏膠亦有所不同，證據7 之服貼底層上
    下表面另施覆有黏膠做為黏結固定之用，另外證據7 之結構
    與系爭專利申請專利範圍第1 項之貼合晶片至基板於結構及
    步驟皆明顯有異。因此，結合證據5 及證據7 並無法證明系
    爭專利申請專利範圍第1 項不具進步性。
  (3)系爭專利申請專利範圍第4-5 項為第1 項之附屬項，而附屬
    項包含其獨立項第1 項所述之構成，並進一步為限制或附加
    ，則結合證據5 及證據7 既無法證明系爭專利申請專利範圍
    第1 項違反專利法第20條第2 項而不具進步性，自亦無法證
    明系爭專利申請專利範圍第4-5 項違反專利法第20條第2 項
    而不具進步性。
  (十二)附表二爭點7系爭專利不具新穎性或進步性抗辯部分：
  (1)證據5 係2000年04月11日公告之美國專利US0000000 號（即
    被證51），其揭示一種BGA 的封裝方法，被告指出證據5 第
    7 欄第30-61 行揭示BGA 封裝件62之製造方法步驟1 至12。
    第6 欄第8-12行揭示晶片設置開口86允許該晶片16設置通過
    其中，並以一黏膠層72直接接合至該基板56，該黏膠層72能
    包含一種填充環氧物、一無填充環氧物、一丙烯酸或一聚亞
    醯胺材料。第6 欄第64至66行另揭示封膠樹脂能包含一使用
    壓模過程形成所需形狀之鄰甲酚基環氧物，之後利用烤箱熟
    化之。證據6 係1998年11月24日公告之美國專利US0000000
    號（即被證53），其揭示一種利用室溫下黏膠之LOC 半導體
    組件，被告指出證據6 之第3 圖及第3 欄第60-67 行、及第
    4 欄第49行至第5 欄第6 行中揭示黏膠40塗施於半導體裝置
    34之主動表面35或是一導線架12之引腳接指14之貼附面26，
    引腳接指14與半導體裝置34被壓合而接觸該黏膠40，其後熟
    化之。亦圖解說明，焊線100 延伸其間並電性連接引腳接指
    14與在該半導體裝置34之主動表面35上之焊墊36。另該黏膠
    是非導電性聚合物，選自於一種黏性且在室溫下可服貼之黏
    膠之組群或種類，並同時經由一模板例如模板70塗施於一基
    板，黏膠較佳地具有第一共聚物，是由一包含異丁基化合物
    之共聚物群組形成，明確地可為異丁基乙縮醛二酚共聚物。
    證據7 係1992年09月15日公告之美國專利US0000000 號（被
    證55），其揭示一種半導體組裝元件，被告指出證據7 第9
    欄第48-54 行、第9 欄第68至第10欄第2 行、第10欄第40-6
    6 行、第12欄第3-13行、第14欄第19-43 行、第17欄第56-6
    0 行、第18欄第7-16行等處揭示一片狀介電中介物136 （參
    見圖7） 組合至晶片120 ，中介物136 包含一由具有相對較
    高彈性模數材料薄片形成之可撓性頂層138 及一由有相對較
    低彈性模數材料薄片形成之服貼底層140 ，服貼底層可併有
    黏膠在其上下表面以固定撓性頂層138 至該晶片，端子148
    與具有外側部1534之引線150 是位設於該中介物之第一或下
    表面142 ，所以當該中介物位於晶片上，端子是朝向晶片12
    0 ，因為服貼底層為柔軟可撓性，即使損傷經層138 至該晶
    片，層138 將可保持為可撓性，並且端子148 將保持相對於
    該些接點130 為可移動。可替換地，層140 可由一部份熟化
    彈性體所組成，例如所謂的"B-stage" 矽膠彈性體，在層13
    8 組合之後，經由加熱此一部份熟化物質可更完全熟化，促
    使該彈性體固定層138 與晶片表面（其餘內容見證據7） 。
    被告據此指出結合證據5 、證據6 及證據7 可證明系爭專利
    申請專利範圍第1 至5 項違反專利法第20條第2 項而不具進
    步性。
  (2)查證據5 雖揭示一種BGA 之封裝方法，但其中使用之黏膠並
    未揭示包含溶劑以增加黏膠之流動性，亦未揭示黏膠於塗覆
    基板後且基板未黏結至晶片前，該連黏膠須先去除溶劑，使
    熱固性混合物形成無溶劑之黏著乾膜之技術特徵，與系爭專
    利申請專利範圍第1 項之技術特徵及步驟明顯不同；而證據
    6 並未揭示所使用黏膠於貼合引腳接指14與該半導體裝置34
    前須先預烤至B-satge ，亦未揭示包含溶劑以增加黏膠之流
    動性，亦未揭示黏膠於塗覆基板後且基板未黏結至晶片前，
    該黏膠須先去除溶劑，使熱固性混合物形成無溶劑之黏著乾
    膜之技術特徵，與系爭專利申請專利範圍第1 項之技術特徵
    及步驟明顯不同，此外證據6 係貼合引腳接指與該半導體裝
    置，與系爭專利申請專利範圍第1 項貼合晶片至基板於結構
    及步驟皆明顯有異；另證據7 雖揭示該服貼底層140 可由一
    部份熟化的"B-stage" 矽膠彈性體組成，在層138 組合之後
    ，經由加熱此一部份熟化物質可更完全熟化，促使該彈性體
    固定層138 與晶片表面，但證據7 並未揭示該服貼底層包含
    溶劑以增加流動性，亦未揭示該服貼底層於塗覆晶片後且未
    黏結至頂層前，該服貼底層須先去除溶劑，使熱固性混合物
    形成無溶劑之黏著乾膜之技術特徵，與系爭專利申請專利範
    圍第1 項之技術特徵及步驟明顯不同。此外，證據7 之服貼
    底層之主要功用與系爭專利申請專利範圍第1 項之黏膠亦有
    所不同，證據7 之服貼底層上下表面另施覆有黏膠做為黏結
    固定之用，故證據7 之結構與系爭專利申請專利範圍第1 項
    之貼合晶片至基板於結構及步驟皆明顯有異。基此，結合證
    據5 、證據6 及證據7 並無法證明系爭專利申請專利範圍第
    1 項不具進步性。
  (3)系爭專利申請專利範圍第2 至5 項為第1 項之附屬項，而附
    屬項係包含其獨立項第1 項所述之構成，並進一步為限制或
    附加，則結合證據5 、證據6 及證據7 既無法證明系爭專利
    申請專利範圍第1 項違反專利法第20條第2 項而不具進步性
    ，自亦無法證明系爭專利申請專利範圍第2 至5 項違反專利
    法第20條第2 項而不具進步性。
  (十三)附表二爭點8系爭專利不具新穎性或進步性抗辯部分：
  (1)證據5 係2000年04月11日公告之美國專利US0000000 號（被
    證51），其揭示一種BGA 的封裝方法，被告指出證據5 第7
    欄第30-61 行揭示BGA 封裝件62之之製造方法步驟1 至12。
    第6 欄第8-12行揭示晶片設置開口86允許該晶片16設置通過
    其中，並以一黏膠層72直接接合至該基板56，該黏膠層72能
    包含一種填充環氧物、一無填充環氧物、一丙烯酸或一聚亞
    醯胺材料。第6 欄第64至66行另揭示封膠樹脂能包含一使用
    壓模過程形成所需形狀之鄰甲酚基環氧物，之後利用烤箱熟
    化之。證據8 係2000年04月04日公告之美國專利US0000000
    號（被證57），其揭示一種使用黏膠安裝連接元件至一半導
    體晶片之方法，被告指出證據8 摘要、申請專利範圍第8 、
    9 、12、30項以及第7 欄第34-36 、52-58 行、第8 欄第3-
    14行、第13欄第28-30 、40-42 、47-51 行、第14欄第13-1
    9 行等處揭示該連接元件具有一可撓性片狀支撐結構，其上
    具有電性端子與連接物以及在底面之一黏膠，對準該連接元
    件與晶片，以使得該連接元件上之連接物對準該晶片之接點
    ，施加壓力在該晶片與該連接元件之間，藉此上述壓力僅由
    該黏膠傳送在該晶片與該連接元件之間，以及活化該黏膠當
    維持這在該連接物與該晶片上接點之間的對位。未固化的黏
    膠以散佈或溶解該黏膠成分於一揮發性液態媒質。此一得到
    的混合物在其後塗佈在該底面呈所欲圖案，本質上利用任何
    圖案化液態形成方法，例如：鋼板印刷、網板印刷、或是照
    相網板印刷、或是以使用感光遮罩劑並圖案化照相以形成可
    塗佈黏膠之鋼板或遮罩的製程。在混合物已形成之後，以蒸
    發方式去除該液態媒質，而留下一呈所欲圖案未固化黏膠之
    薄層。該黏膠最佳呈固態狀態，並只要該黏膠低於一預設活
    化溫度可運用於維持固態大體上不具黏性。而後，該黏膠可
    經由加熱到一高溫足夠能啟動元件之間的反應，使黏膠層被
    引發到一黏性、半固化B- stage狀態，但尚不足以高溫至完
    全固化，之後結合該支撐結構與該半導體晶片並維持該狀態
    ，加熱並保持一升溫溫度直到該些層內B-stage 材料熟化。
    被告據此指出結合證據5 及證據8 可證明系爭專利申請專利
    範圍第1 至5 項違反專利法第20條第2 項而不具進步性。
  (2)查證據5 揭示一種BGA 之封裝方法，跟系爭專利一樣皆屬於
    SOC 之封裝方法，參見第7 欄第30-61 行揭示BGA 封裝件之
    製造方法步驟1 至12以及圖6A及6B，此外第6 欄第64-66 行
    揭示利用烤箱加熱熟化封膠樹脂之步驟，但其中使用之黏膠
    並未揭示包含溶劑以增加黏膠之流動性，亦未揭示黏膠於塗
    覆基板後且基板未黏結至晶片前，該連黏膠須先去除溶劑，
    使熱固性混合物形成無溶劑之黏著乾膜之技術特徵，惟證據
    8 揭示一種使用黏膠安裝連接元件至一半導體晶片之方法，
    其中使用的黏膠於證據8 第7 欄第64行亦揭示為「熱固性」
    材質，且包含溶劑，且塗施於連接元件底面後以蒸發方式去
    除該液態媒質（即溶劑），而後該黏膠可經由加熱到一高溫
    足夠能啟動元件之間的反應，使黏膠層被引發到一黏性、半
    固化B-stage 狀態，但尚不足以高溫至完全固化，之後結合
    該支撐結構與該半導體晶片並維持該狀態，加熱並保持一升
    溫溫度直到該些層內B-stage 材料熟化，其中結合過程除加
    熱外，證據8 於申請專利範圍第8 項步驟c)亦揭示施加壓力
    ，雖然證據8 係連接元件至一半導體晶片，與系爭專利申請
    專利範圍第1 項結合基板至晶片其結構不盡相同，但兩者皆
    屬半導體晶片之技術領域，熟悉該項技術之人士仍可輕易結
    合證據5 及證據8 而完成系爭專利申請專利範圍第1 項之技
    術特徵，故結合證據5 及證據8 可證明系爭專利申請專利範
    圍第1 項不具進步性。
  (3)申請專利範圍第2 項為第1 項之附屬項，其附加之技術特徵
    為「其係以網版印刷方法形成一層熱固性混合物」，惟查除
    前述證據5 及證據8 之結合特徵外，證據8 第8 欄第3 至14
    行中亦揭示「此一得到的混合物在其後塗佈在該底面呈所欲
    圖案，本質上利用任何圖案化液態形成方法，例如：鋼板印
    刷、網板印刷、或是照相網板印刷、或是以使用感光遮罩劑
    並圖案化照相以形成可塗佈黏膠之鋼板或遮罩的製程。」，
    因此結合證據5 及證據8 亦可證明系爭專利申請專利範圍第
    2 項不具進步性。
  (4)申請專利範圍第3 項為第1 項之附屬項，其附加之技術特徵
    為「其係以印刷[painting]、噴塗[spraying]、旋塗[spinn
    ing]或浸染[dipping] 方法形成一層熱固性混合物」，惟查
    除前述證據5 及證據8 之結合特徵外，證據8 第8 欄第3 至
    1 4 行中亦揭示「此一得到的混合物在其後塗佈在該底面呈
    所欲圖案，本質上利用任何圖案化液態形成方法，例如：鋼
    板印刷、網板印刷、或是照相網板印刷、或是以使用感光遮
    罩劑並圖案化照相以形成可塗佈黏膠之鋼板或遮罩的製程。
    」，因此結合證據5 及證據8 亦可證明系爭專利申請專利範
    圍第3 項不具進步性。
  (5)申請專利範圍第4 項為第1 項之附屬項，其附加之技術特徵
    為「其在「加熱固化該封膠材」之h)步驟後，另包含有：接
    植複數個焊球於基板之下表面」，惟查除前述證據5 及證據
    8 之結合特徵外，證據5 第7 欄第30至61行以及圖6A及6B揭
    示在形成封膠樹脂90之步驟11之後，於步驟12中，可設置複
    數個銲球88於該基板56之接求墊82，因此結合證據5 及證據
    8 亦可證明系爭專利申請專利範圍第4 項不具進步性。
  (6)申請專利範圍第5 項為第1 項之附屬項，其附加之技術特徵
    為「其中該封膠材係密封晶片」，惟查除前述證據5 及證據
    8 之結合特徵外，證據5 於第7 欄第29-64 之步驟11及參考
    第6 欄第62至67行以及圖6B及圖7 揭示該封膠材（90）係密
    封晶片（16），因此結合證據5 及證據8 亦可證明系爭專利
    申請專利範圍第5 項不具進步性。
  (7)綜上，結合證據5 及證據8 可證明系爭專利申請專利範圍第
    1 至5 項違反專利法第20條第2 項而不具進步性。
  (十四)附表二爭點9系爭專利不具新穎性或進步性抗辯部分：
  (1)證據1 係2001年02月20日公告之美國專利US0000000 號（被
    證43），其為一種晶片及尺寸級之封裝方法，被告指出證據
    1 之圖2 、圖3 、發明說明及申請專利範圍第1 項等處揭示
    一種SOC （Substrate-On-Chip） 之封裝方法，該申請專利
    範圍第1 項揭示之步驟為：a)提供一基板，該基板具有一導
    電表面、及一非導電表面具可供單一或多個晶片置放區域，
    該晶片置放區具有單一或多個通孔；b)在晶片放置區域塗敷
    熱塑性黏著層至特定厚度；c)放置半導體晶片在每個晶片置
    放區域，使得該晶片主動面與熱塑性黏著層接觸，且該晶片
    主動面上複數個焊墊係位置對應至基板通孔；d)在特定壓力
    下對基板及晶片加熱至特定溫度經過一定時間；e)經由通孔
    打線電性連接晶片之焊墊至基板；f)在晶片放置區及通孔形
    成具非導電樹脂之保護層；g)在基板導電面上設置複數個球
    焊墊陣列。證據8 係2000年04月04日公告之美國專利US0000
    000 號（被證57），其揭示一種使用黏膠安裝連接元件至一
    半導體晶片之方法，被告指出證據8 摘要、申請專利範圍第
    8 、9 、12、30項以及第7 欄第34-36 、52-58 行、第8 欄
    第3-14行、第13欄第28-30 、40-42 、47-51 行、第14欄第
    13-19 行等處揭示該連接元件具有一可撓性片狀支撐結構，
    其上具有電性端子與連接物以及在底面之一黏膠，對準該連
    接元件與晶片，以使得該連接元件上之連接物對準該晶片之
    接點，施加壓力在該晶片與該連接元件之間，藉此上述壓力
    僅由該黏膠傳送在該晶片與該連接元件之間，以及活化該黏
    膠當維持這在該連接物與該晶片上接點之間的對位。未固化
    的黏膠以散佈或溶解該黏膠成分於一揮發性液態媒質。此一
    得到的混合物在其後塗佈在該底面呈所欲圖案，本質上利用
    任何圖案化液態形成方法，例如：鋼板印刷、網板印刷、或
    是照相網板印刷、或是以使用感光遮罩劑並圖案化照相以形
    成可塗佈黏膠之鋼板或遮罩的製程。在混合物已形成之後，
    以蒸發方式去除該液態媒質，而留下一呈所欲圖案未固化黏
    膠之薄層。該黏膠最佳呈固態狀態，並只要該黏膠低於一預
    設活化溫度可運用於維持固態大體上不具黏性。而後，該黏
    膠可經由加熱到一高溫足夠能啟動元件之間的反應，使黏膠
    層被引發到一黏性、半固化B-stage 狀態，但尚不足以高溫
    至完全固化，之後結合該支撐結構與該半導體晶片並維持該
    狀態，加熱並保持一升溫溫度直到該些層內B-stage 材料熟
    化。被告據此指出結合證據1 及證據8 可證明系爭專利申請
    專利範圍第1 至4 項違反專利法第20條第2 項而不具進步性
    。
  (2)查證據1 雖亦揭示一種SOC 之封裝方法，但其使用之黏膠乃
    係不含溶劑之「熱塑性」黏膠（見證據1 第3 欄第21-26 行
    、申請專利範圍），與系爭專利申請專利範圍第1 項「具有
    溶劑之熱固性混合物」完全不同，因此其操作步驟亦隨之不
    同，惟證據8 揭示一種使用黏膠安裝連接元件至一半導體晶
    片之方法，其中使用的黏膠於證據8 第7 欄第64行亦揭示為
    「熱固性」材質，且包含溶劑，且塗施於連接元件底面後以
    蒸發方式去除該液態媒質（即溶劑），而後，該黏膠可經由
    加熱到一高溫足夠能啟動元件之間的反應，使黏膠層被引發
    到一黏性、半固化B-stage 狀態，但尚不足以高溫至完全固
    化，之後結合該支撐結構與該半導體晶片並維持該狀態，加
    熱並保持一升溫溫度直到該些層內B-stage 材料熟化，其中
    結合過程除加熱外，證據8 於申請專利範圍第8 項步驟c)亦
    揭示揭示施加壓力，此外以加熱固化封膠材料乃是半導體封
    裝領域中之熟知技藝，雖然證據8 係連接元件至一半導體晶
    片，與系爭專利申請專利範圍第1 項結合基板至晶片其結構
    不盡相同，但兩者皆屬半導體晶片之技術領域，熟悉該項技
    術之人士仍可輕易結合證據1 及證據8 而完成系爭專利申請
    專利範圍第1 項之技術特徵，故結合證據1 及證據8 可證明
    系爭專利申請專利範圍第1 項不具進步性。
  (3)申請專利範圍第2 項為第1 項之附屬項，其附加之技術特徵
    為「其係以網板印刷方法形成一層熱固性混合物」，惟查除
    前述證據1 及證據8 之結合特徵外，證據8 第8 欄第3 至14
    行中亦揭示「此一得到的混合物在其後塗佈在該底面呈所欲
    圖案，本質上利用任何圖案化液態形成方法，例如：鋼板印
    刷、網板印刷、或是照相網板印刷、或是以使用感光遮罩劑
    並圖案化照相以形成可塗佈黏膠之鋼板或遮罩的製程。」，
    因此結合證據1 及證據8 亦可證明系爭專利申請專利範圍第
    2 項不具進步性。
  (4)申請專利範圍第3 項為第1 項之附屬項，其附加之技術特徵
    為「其係以印刷[painting]、噴塗[spraying]、旋塗[spinn
    ing]或浸染[dipping] 方法形成一層熱固性混合物」，惟查
    除前述證據1 及證據8 之結合特徵外，證據8 第8 欄第3 至
    14行中亦揭示「此一得到的混合物在其後塗佈在該底面呈所
    欲圖案，本質上利用任何圖案化液態形成方法，例如：鋼板
    印刷、網板印刷、或是照相網板印刷、或是以使用感光遮罩
    劑並圖案化照相以形成可塗佈黏膠之鋼板或遮罩的製程。」
    ，因此結合證據1 及證據8 亦可證明系爭專利申請專利範圍
    第3 項不具進步性。
  (5)申請專利範圍第4 項為第1 項之附屬項，其附加之技術特徵
    為「其在「形成封膠材」之步驟後，另包含有：接植複數個
    焊球於基板之下表面」，惟查除前述證據1 及證據8 之結合
    特徵外，證據1 之圖2 、圖3 及申請專利範圍第1 項之步驟
    g)及第2 欄第55行至第4 欄第8 行中揭示設置複數個格柵排
    列之球形接點於該基板之該導電面。因此結合證據1 及證據
    8 亦可證明系爭專利申請專利範圍第4 項不具進步性。
  (6)綜上，結合證據1 及證據8 可證明系爭專利申請專利範圍第
    1 至4 項違反專利法第20條第2 項而不具進步性。
  (十五)附表二爭點10系爭專利不具新穎性或進步性抗辯部分：
  (1)證據1 係2001年02月20日公告之美國專利US0000000 號（被
    證43），其為一種晶片及尺寸級之封裝方法，被告指出證據
    1 之圖2 、圖3 、發明說明及申請專利範圍第1 項等處揭示
    一種SOC （Substrate-On-Chip） 之封裝方法，該申請專利
    範圍第1 項揭示之步驟為：a)提供一基板，該基板具有一導
    電表面、及一非導電表面具可供單一或多個晶片置放區域，
    該晶片置放區具有單一或多個通孔；b)在晶片放置區域塗敷
    熱塑性黏著層至特定厚度；c)放置半導體晶片在每個晶片置
    放區域，使得該晶片主動面與熱塑性黏著層接觸，且該晶片
    主動面上複數個焊墊係位置對應至基板通孔；d)在特定壓力
    下對基板及晶片加熱至特定溫度經過一定時間；e)經由通孔
    打線電性連接晶片之焊墊至基板；f)在晶片放置區及通孔形
    成具非導電樹脂之保護層；g)在基板導電面上設置複數個球
    焊墊陣列。證據9 係2000年10月17日公告之美國專利US0000
    000 號（被證59），其揭示一種半導體組裝結構，被告指出
    證據9 第17欄第42-48 及63-65 行、第18欄第44-48 行、第
    22欄第5-8 及17-23 行中揭示一片狀介電中介物836 被組配
    至晶片820 ，中介物836 包含一材質具有相對較高彈性模數
    材料薄片形成之可撓性頂層838 （參見圖13）以及一以材質
    具有相對較低彈性模數材料薄片形成之服貼底層840 ，可替
    換地，該服貼底層可由一部份熟化彈性體所組成，例如一種
    所謂的"B-stage" 矽膠彈性體，在該頂層組配之後，這部份
    熟化材料可經由加熱始其更加以完全熟化，使得該彈性體接
    合該頂層與該晶片表面 (其於餘內容見證據9)。被告據此指
    出結合證據1 及證據9 可證明系爭專利申請專利範圍第1 及
    4 項違反專利法第20條第2 項不具進步性。
  (2)查證據1 雖亦揭示一種SOC 之封裝方法，但其使用之黏膠乃
    係不含溶劑之「熱塑性」黏膠（見證據1 第3 欄第21-26 行
    、申請專利範圍），與系爭專利申請專利範圍第1 項「具有
    溶劑之熱固性混合物」完全不同，因此其操作步驟亦隨之不
    同；而證據9 雖揭示該服貼底層可由一部份熟化的"B-stage
    " 矽膠彈性體組成，在該頂層組配之後，這部份熟化材料可
    經由加熱始其更加以完全熟化，使得該彈性體接合該頂層與
    該晶片表面，但證據9 並未揭示該服貼底層包含溶劑以增加
    流動性，亦未揭示該服貼底層於塗覆晶片後且未黏結至頂層
    前，該服貼底層須先去除溶劑，使熱固性混合物形成無溶劑
    之黏著乾膜之技術特徵，與系爭專利申請專利範圍第1 項之
    技術特徵及步驟明顯不同，此外證據9 之服貼底層之主要功
    用與系爭專利申請專利範圍第1 項之黏膠亦有所不同，證據
    9 之服貼底層上下表面另施覆有黏膠做為黏結固定之用（參
    見證據9 第22欄第10至12行），另外證據9 之結構與系爭專
    利申請專利範圍第1 項之貼合晶片至基板於結構及步驟皆明
    顯有異。綜合上述，結合證據1 及證據9 並無法證明系爭專
    利申請專利範圍第1 項不具進步。
  (3)系爭專利申請專利範圍第4 項為第1 項之附屬項，而附屬項
    係包含其獨立項第1 項所述之構成，並進一步為限制或附加
    ，則結合證據1 及證據9 既無法證明系爭專利申請專利範圍
    第1 項違反專利法第20條第2 項而不具進步性，自亦無法證
    明系爭專利申請專利範圍第4 項違反專利法第20條第2 項而
    不具進步性。
  (十六)附表二爭點11系爭專利不具新穎性或進步性抗辯部分：
  (1)證據5 係2000年04月11日公告之美國專利US0000000 號（被
    證51) ，其揭示一種BGA 的封裝方法，被告指出證據5 第7
    欄第30-61 行揭示BGA 封裝件62之製造方法步驟1 至12。第
    6 欄第8-12行揭示晶片設置開口86允許該晶片16設置通過其
    中，並以一黏膠層72直接接合至該基板56，該黏膠層72能包
    含一種填充環氧物、一無填充環氧物、一丙烯酸或一聚亞醯
    胺材料。第6 欄第64至66行另揭示封膠樹脂能包含一使用壓
    模過程形成所需形狀之鄰甲酚基環氧物，之後利用烤箱熟化
    之。被證35係經2008年11月13日公證並印出之美國創意材料
    公司（Creative Materials Incorporated） 網頁資料（ht
    tp://www.creative materials.com） 之產品材料特性（da
    ta sheet）公開資訊，包含編號119-14（資料修訂日1998/7
    /22） 、118-34（資料修訂日1998/7/22） 、及120-15（資
    料修訂日1998/9/21） 之影本。其中編號119-14之資料上「
    B-STAGE PROCEDURE 」揭示「Apply adhesive to substrat
    e.Next apply heat to advance the curing to the non-t
    acky stage when cooled to room temperature.A tempera
    ture of 125 °C for 2-3 minutes is required,B-Stage
    time is mass related. User is encouraged to experime
    nt for optimum drying time at a given temperature. S
    tore on release liner to prevent contamination. 」，
    編號118-34及120-15之資料上亦有類似之揭示，被告認為該
    揭示可推知被證35的B-stageable Epoxy Adhesive在B 階段
    過成應有去除溶劑之情事。被證75係1983年10月25日公告之
    美國專利US0000000 號，揭示一種無溶劑之UV可乾燥性B-St
    age Expoxy黏膠，被告指出被證75第1 欄第5-13行中揭示在
    可B-stage 化樹脂的標準化流程中，以加熱方式蒸發溶劑以
    在基板上行成一乾膜（dry coating） （相當於B-stage）
    ，再以加熱方式使樹脂流動，以做為一黏膠。如再更多的熱
    （additional heat） ，則樹脂將成為永久性固體。證據14
    係1999年10月26日公告之美國專利US0000000 （被證65），
    其揭示一種電半導體封裝構造之製造方法，被告指出證據14
    之申請專利範圍第1 項中揭示其步驟a)至h)，其中步驟b)中
    彈性體黏膠形成於基板表面，步驟d)施壓加熱基板與晶片之
    方式使黏膠黏合晶片與基板，步驟g)中形成一封膠材，步驟
    h)以加熱方式同時固化黏膠與封膠材。被告據上指出證據5
    （即被證51）結合被證35、被證75及證據14（即被證65）可
    證明系爭專利申請專利範圍第1-7 項違反專利法第20條第2
    項而不具進步性。
  (2)查被證35編號119-14、118-34及120-15之資料上「B-STAGE
    PROCEDURE 」部分並無明確揭示「該材料包含溶劑以增加流
    動性且在B 階段過成應有去除溶劑之情事」，被告所言並不
    可採，而且被證35係2008年11月13日公證始印出之美國創意
    材料公司（Creative Materials Incorporated） 網頁資料
    ，編號119-14、118-34、及120-15雖然分別列有資料修訂日
    （REVISION DATE）1998/7/22、1998/7/22 、及1998/9/21
    ，但該日期屬於該文件之資料修訂日，未必於該日即已公開
    於網路上而為不特定人所可取得，被證35之證據力亦顯不足
    。證據5 揭示一種BGA 之封裝方法，跟系爭專利一樣皆屬於
    SOC 之封裝方法，參見第7 欄第30-61 行揭示BGA 封裝件之
    製造方法步驟1 至12以及圖6A及6B，此外第6 欄第64-66 行
    揭示利用烤箱加熱熟化封膠樹脂之步驟，但其中使用之黏膠
    並未揭示包含溶劑以增加黏膠之流動性，亦未揭示黏膠於塗
    覆基板後且基板未黏結至晶片前，該連黏膠須先去除溶劑，
    使熱固性混合物形成無溶劑之黏著乾膜之技術特徵，惟被證
    75揭示一種無溶劑之UV可乾燥性B-Stage Expoxy黏膠，被證
    75第1 欄第5-13中揭示在可B- stage化樹脂的標準化流程中
    ，以加熱方式蒸發溶劑以在基板上行成一乾膜（dry coatin
    g） （相當於B-stage） ，再以加熱方式使樹脂流動，以做
    為一黏膠。如再更進一步加熱，則樹脂將成為永久性固體。
    此外證據14（即被證65）之申請專利範圍第1 項中步驟d)揭
    示以足夠的壓力與溫度黏結晶片與機基板，而步驟h)則揭示
    在一固化溫度下固化黏膠及封膠材。故熟悉該項技術者能輕
    易結合證據5 、被證75及證據14而完成系爭專利申請專利範
    圍第1 項之技術內容，即結合證據5 （即被證51）、被證75
    及證據14（即被證65）可證明系爭專利申請專利範圍第1 項
    不具進步性。
  (3)申請專利範圍第2 項為第1 項之附屬項，其附加之技術特徵
    為「其係以網板印刷方法形成一層熱固性混合物」，被告指
    出被證35之編號119-14、118-34、及120-15資料上「DESCRI
    PTION 」及「B-STAGE PROCEDURE 」部分揭示能以網板印刷
    方法在基板上形成一層混合物，故被告主張結合證據5 （即
    被證51）、被證35及被證75可證明系爭專利申請專利範圍第
    2 項違反專利法第20條第2 項不具進步性。惟被證35如前所
    述係2008年11月13日公證始印出之美國創意材料公司（Crea
    tive Materials Incorporated） 網頁資料，編號119-14、
    118-34、及120-15雖然分別列有資料修訂日（REVISION DAT
    E）1998/7/22、1998/7/22 、及1998/9/21 ，但該日期屬於
    該文件之資料修訂日，未必於該日即已公開於網路上而為不
    特定人所可取得，被證35之證據力亦顯不足。因此，結合證
    據5 （即被證51）、被證35、被證75及證據14（即被證65）
    尚無法證明系爭專利申請專利範圍第2 項不具進步性。
  (4)申請專利範圍第3 項為第1 項之附屬項，其附加之技術特徵
    為「其係以印刷[painting]、噴塗[spraying]、旋塗[spinn
    ing]或浸染[dipping] 方法形成一層熱固性混合物」，被告
    指出被證35之編號119-14、118-34、及120-15資料上「DESC
    RIPTION 」及「B-STAGE PROCEDURE 」部分揭示該等特徵，
    故被告主張結合證據5 （即被證51）、被證35及被證75可證
    明系爭專利申請專利範圍第3 項違反專利法第20條第2 項不
    具進步性。惟被證35如前所述其證據力尚顯不足，故結合證
    據5 （即被證51）、被證35、被證75及證據14（即被證65
    ）亦尚無法證明系爭專利申請專利範圍第3 項不具進步性。
  (5)申請專利範圍第4 項為第1 項之附屬項，其附加之技術特徵
    為「其在「形成封膠材」之步驟後，另包含有：接植複數個
    焊球於基板之下表面」，查除前述證據5 及被證75及證據14
    （被證65）之結合特徵外，證據5 第7 欄第30至61行以及圖
    6A及6B揭示在形成封膠樹脂90之步驟11之後，於步驟12中，
    可設置複數個銲球88於該基板56之接求墊82，因此結合證據
    5 、被證75及證據14（即被證65）亦可證明系爭專利申請專
    利範圍第4 項不具進步性。
  (6)申請專利範圍第5 項為第1 項之附屬項，其附加之技術特徵
    為「其中該封膠材係密封晶片」，查除前述證據5 及被證75
    及證據14（被證65）之結合特徵外，證據5 於第7 欄第29-6
    4 之步驟11及參考第6 欄第62至67行以及圖6B及圖7 揭示該
    封膠材（90）係密封晶片（16），因此結合證據5 及被證75
    及證據14（被證65）亦可證明系爭專利申請專利範圍第5 項
    不具進步性。
  (7)申請專利範圍第6 項為第1 項之附屬項，其附加之技術特徵
    為「其中係以加熱或真空乾燥方式去除溶劑」，查除前述證
    據5 及被證75及證據14（被證65）之結合特徵外，被證75第
    1 欄第5-13行中已揭示在可B-stage 化樹脂的標準化流程中
    ，以加熱方式蒸發溶劑以在基板上行成一乾膜，因此結合證
    據5 及被證75及證據14（被證65）亦可證明系爭專利申請專
    利範圍第6 項不具進步性。
  (8)申請專利範圍第7 項為第1 項之附屬項，其附加之技術特徵
    為「其中在h)加熱固化步驟之溫度係高於c)去除溶劑步驟之
    溫度」，查除前述證據5 及被證75及證據14（被證65）之結
    合特徵外，被證75於第1 欄第5-13行中揭示在可B-stage 化
    樹脂的標準化流程中，以加熱方式蒸發溶劑以在基板上行成
    一乾膜（dry coating） （相當於B-stage） ，再以加熱方
    式使樹脂流動，以做為一黏膠，如再更多的熱（additional
    heat），則樹脂將成為永久性固體，熟悉該項技術者由此揭
    示可輕易完成系爭專利申請專利範圍第7 項之技術內容，即
    於系爭專利申請專利範圍第1 項之步驟h)加熱固化步驟之溫
    度係高於c)步驟之溫度，因此結合證據5 及被證75及證據14
    （被證65）亦可證明系爭專利申請專利範圍第7 項不具進步
    性。被告雖另指出被證35之編號119-14、118-34、及120-15
    資料上「B-STAGE PROCEDURE 」及「BONDING PROCEDURE 」
    部分揭示該等特徵，惟被證35如前所述其證據力尚有不足，
    故該有關被證35之理由並不可採，併予指明。
  (9)綜上，結合證據5 （即被證51）、被證35及被證75及證據14
    （被證65）可證明系爭專利申請專利範圍第1 、4 至7 項違
    反專利法第20條第2 項而不具進步性，但尚不能證明系爭專
    利申請專利範圍第2 及3 項違反專利法第20條第2 項而不具
    進步性。
  (十七)附表二爭點12系爭專利不具新穎性或進步性抗辯部分：
  (1)證據5 係2000年04月11日公告之美國專利US0000000 號（即
    被證51），其揭示一種BGA 的封裝方法，被告指出證據5 第
    7 欄第30-61 行揭示BGA 封裝件62之製造方法步驟1 至12。
    第6 欄第8-12行揭示晶片設置開口86允許該晶片16設置通過
    其中，並以一黏膠層72直接接合至該基板56，該黏膠層72能
    包含一種填充環氧物、一無填充環氧物、一丙烯酸或一聚亞
    醯胺材料。第6 欄第64至66行另揭示封膠樹脂能包含一使用
    壓模過程形成所需形狀之鄰甲酚基環氧物，之後利用烤箱熟
    化之。被證35係經2008年11月13日公證並印出之美國創意材
    料公司（Creative Materials Incorporated） 網頁資料（
    ht tp://www.creative materials.com）之產品材料特性（
    da ta sheet） 公開資訊，包含編號119-14（資料修訂日19
    98/7 /22）、118-34（資料修訂日1998/7/22） 、及120-15
    （資料修訂日1998/9/21） 之影本。其中編號119-14之資料
    上「B-STAGE PROCEDURE 」揭示「Apply adhesive to subs
    trate.Next apply heat to advance the curing to the n
    on-t acky stage when cooled to room temperature.A te
    mpera ture of 125 °C for 2-3 minutes is required,B-
    Stage time is mass related.User is encouraged to exp
    eriment for optimum drying time at a given temperatu
    re. Store on release liner to prevent contamination.
    」，編號118-34及120-15之資料上亦有類似之揭示，被告認
    為該揭示可推知被證35的B-stageable Epoxy Adhesive在B
    階段過成應有去除溶劑之情事。證據14係1999年10月26日公
    告之美國專利US0000000 （即被證65），其揭示一種電半導
    體封裝構造之製造方法，被告指出證據14之申請專利範圍第
    1 項中揭示其步驟a)至h)，其中步驟b)中彈性體黏膠形成於
    基板表面，步驟d)施壓加熱基板與晶片之方式使黏膠黏合晶
    片與基板，步驟g)中形成一封膠材，步驟h)以加熱方式同時
    固化黏膠與封膠材。被告據上指出證據5 （即被證51）結合
    被證35及證據14（被證65）可證明系爭專利申請專利範圍第
    1-7 項違反專利法第20條第2 項而不具進步性。
  (2)查被證35編號119-14、118-34及120-15之資料上「B-STAGE
    PROCEDURE 」部分並無明確揭示「該材料包含溶劑以增加流
    動性且在B 階段過成應有去除溶劑之情事」，被告所言並不
    可採，而且被證35係2008年11月13日公證始印出之美國創意
    材料公司（Creative Materials Incorporated） 網頁資料
    ，編號119-14、118-34、及120-15雖然分別列有資料修訂日
    （REVISION DATE）1998/7/22、1998/7/22 、及1998/9/21
    ，但該日期屬於該文件之資料修訂日，未必於該日即已公開
    於網路上而為不特定人所可取得，被證35之證據力亦顯不足
    。證據5 揭示一種BGA 之封裝方法，跟系爭專利一樣皆屬於
    SOC 之封裝方法，參見第7 欄第30-61 行揭示BGA 封裝件之
    製造方法步驟1 至12以及圖6A及6B，此外第6 欄第64-66 行
    揭示利用烤箱加熱熟化封膠樹脂之步驟，但其中使用之黏膠
    並未揭示包含溶劑以增加黏膠之流動性，亦未揭示黏膠於塗
    覆基板後且基板未黏結至晶片前，該連黏膠須先去除溶劑，
    使熱固性混合物形成無溶劑之黏著乾膜之技術特徵。另證據
    14並未揭示該黏膠係兩階段特性[two stage] 具有溶劑之熱
    固性混合物，且未揭示該黏膠為形成B-stage 前具有溶劑以
    增加其流動性，亦未揭示該黏膠塗覆於晶片（或基材）後且
    該晶片（或基板）未黏結至基材（或晶片）前須先去除溶劑
    ，使熱固性混合物形成無溶劑之黏著乾膜之技術特徵，與系
    爭專利申請專利範圍第1 項之技術特徵及步驟明顯不同。綜
    此，結合證據5 （即被證51）、被證35及證據14（被證65）
    尚無法證明系爭專利申請專利範圍第1 項不具進步性。
  (3)系爭專利申請專利範圍第2-7 項為第1 項之附屬項，而附屬
    項係包含其獨立項第1 項所述之構成，並進一步為限制或附
    加，則結合證據5 （即被證51）、被證35及證據14（被證65
    ）既無法證明系爭專利申請專利範圍第1 項違反專利法第20
    條第2 項而不具進步性，自亦無法證明系爭專利申請專利範
    圍第2-7 項違反專利法第20條第2 項而不具進步性。
  (十八)附表二爭點13系爭專利不具新穎性或進步性抗辯部分：
  (1)證據5 係2000年04月11日公告之美國專利US0000000 號（被
    證51），其揭示一種BGA 的封裝方法，被告指出證據5 第7
    欄第30-61 行揭示BGA 封裝件62之製造方法步驟1 至12。第
    6 欄第8-12行揭示晶片設置開口86允許該晶片16設置通過其
    中，並以一黏膠層72直接接合至該基板56，該黏膠層72能包
    含一種填充環氧物、一無填充環氧物、一丙烯酸或一聚亞醯
    胺材料。第6 欄第64至66行另揭示封膠樹脂能包含一使用壓
    模過程形成所需形狀之鄰甲酚基環氧物，之後利用烤箱熟化
    之。被證75係1983年10月25日公告之美國專利US0000000 號
    ，揭示一種無溶劑之UV可乾燥性B-Stage Expoxy黏膠，被告
    指出被證75第1 欄第5-13行中揭示在可B-stage 化樹脂的標
    準化流程中，以加熱方式蒸發溶劑以在基板上行成一乾膜（
    dry coating） （相當於B-stage） ，再以加熱方式使樹脂
    流動，以做為一黏膠。如再更多的熱（additional heat）
    ，則樹脂將成為永久性固體。證據14係1999年10月26日公告
    之美國專利US0000000 （即被證65），其揭示一種電半導體
    封裝構造之製造方法，被告指出證據14之申請專利範圍第1
    項中揭示其步驟a)至h)，其中步驟b)中彈性體黏膠形成於基
    板表面，步驟d)施壓加熱基板與晶片之方式使黏膠黏合晶片
    與基板，步驟g)中形成一封膠材，步驟h)以加熱方式同時固
    化黏膠與封膠材。被告據上指出證據5 （即被證51）結合被
    證75及證據14（即被證65）可證明系爭專利申請專利範圍第
    1 、4-6 項違反專利法第20條第2 項而不具進步性。
  (2)證據5 揭示一種BGA 之封裝方法，跟系爭專利一樣皆屬於SO
    C 之封裝方法，參見第7 欄第30-61 行揭示BGA 封裝件之製
    造方法步驟1 至12以及圖6A及6B，此外第6 欄第64-66 行揭
    示利用烤箱加熱熟化封膠樹脂之步驟，但其中使用之黏膠並
    未揭示包含溶劑以增加黏膠之流動性，亦未揭示黏膠於塗覆
    基板後且基板未黏結至晶片前，該連黏膠須先去除溶劑，使
    熱固性混合物形成無溶劑之黏著乾膜之技術特徵，惟被證75
    揭示一種無溶劑之UV可乾燥性B-Stage Expoxy黏膠，被證75
    第1 欄第5-13中揭示在可B-stage 化樹脂的標準化流程中，
    以加熱方式蒸發溶劑以在基板上行成一乾膜（dry coating
    ）（相當於B-stage） ，再以加熱方式使樹脂流動，以做為
    一黏膠。如再更進一步加熱，則樹脂將成為永久性固體。此
    外證據14（被證65）之申請專利範圍第1 項中步驟d)揭示以
    足夠的壓力與溫度黏結晶片與機基板，而步驟h)則揭示在一
    固化溫度下固化黏膠及封膠材。故熟悉該項技術者能輕易結
    合證據5 、被證75及證據14而完成系爭專利申請專利範圍第
    1 項之技術內容，即結合證據5 （即被證51）、被證75及證
    據14（被證65）可證明系爭專利申請專利範圍第1 項不具進
    步性。
  (3)申請專利範圍第4 項為第1 項之附屬項，其附加之技術特徵
    為「其在「形成封膠材」之步驟後，另包含有：接植複數個
    焊球於基板之下表面」，查除前述證據5 及被證75及證據14
    （被證65）之結合特徵外，證據5 第7 欄第30至61行以及圖
    6A及6B揭示在形成封膠樹脂90之步驟11之後，於步驟12中，
    可設置複數個銲球88於該基板56之接求墊82，因此結合證據
    5 、被證75及證據14（被證65）亦可證明系爭專利申請專利
    範圍第4 項不具進步性。
  (4)申請專利範圍第5 項為第1 項之附屬項，其附加之技術特徵
    為「其中該封膠材係密封晶片」，查除前述證據5 及被證75
    及證據14（被證65）之結合特徵外，證據5 於第7 欄第29-6
    4 之步驟11及參考第6 欄第62至67行以及圖6B及圖7 揭示該
    封膠材（90）係密封晶片（16），因此結合證據5 及被證75
    及證據14（被證65）亦可證明系爭專利申請專利範圍第5 項
    不具進步性。
  (5)申請專利範圍第6 項為第1 項之附屬項，其附加之技術特徵
    為「其中係以加熱或真空乾燥方式去除溶劑」，查除前述證
    據5 及被證75及證據14（被證65）之結合特徵外，被證75第
    1 欄第5-13行中已揭示在可B-stage 化樹脂的標準化流程中
    ，以加熱方式蒸發溶劑以在基板上行成一乾膜，因此結合證
    據5 及被證75及證據14（被證65）亦可證明系爭專利申請專
    利範圍第6 項不具進步性。
  (6)綜上，結合證據5 （即被證51）、被證75及證據14（被證65
    ）可證明系爭專利申請專利範圍第1 、4 至6 項違反專利法
    第20條第2 項而不具進步性。
肆、綜上所述，上揭2 項專利之有效性乃為本件侵權行為損害賠
    償請求之前提要件，而經本院比對上揭2 項專利與被告所提
    引證資料，認為上揭2 項專利之有效性確有消極事由存在，
    即被告抗辯上揭2 項專利依申請核准時之專利法（即90年10
    月24日修正公布之專利法）第71條第1 款規定，應不得取得
    專利權，而具有應予撤銷之原因，係屬可採，已詳述如上，
    則依智慧財產案件審理法第16條第2 項規定，原告於本件民
    事訴訟中自不得以上揭2 項專利權對於被告主張權利。從而
    ，原告主張被告所製造生產之電腦記憶體模組之系爭記憶體
    產品已落入上揭2 項專利之範圍而侵害該2 項專利，依專利
    法第84條第1 項、第85條第1 項第2 款規定，請求被告賠償
    所受損害及排除其侵害等如訴之聲明所示，即屬於法無據，
    亦無深入討論之必要，均應予以駁回。
伍、原告之訴既經駁回，其假執行之聲請亦失所依附，應併予駁
    回。
陸、因本件事證已臻明確，兩造其餘主張陳述及所提之證據，經
    本院斟酌後，認與判決結果不生影響，均毋庸再予一一論述
    ，附此敘明。
柒、結論：本件原告之訴為無理由，依民事訴訟法第78條，判決
    如主文。
中    華    民    國    98    年    6     月    10    日
                  民事第一庭法  官  黃若美
以上正本係照原本作成
如對本判決上訴，須於判決送達後20日內向本院提出上訴狀
中    華    民    國    98    年    6     月    10    日
                                書記官  江怡萱
附表一：
（依被告之專利無效抗辯主張事由及法條）
┌────┬────┬──────┬────────────┐
│爭點編號│請求項  │ 主張法條   │    證據                │
├────┼────┼──────┼────────────┤
│1       │1-4，7-8│違反專利法第│證據1結合證據2          │
│        │        │20條第2項   │（其中第8項係證據1結合證│
│        │        │            │據2及證據4）            │
├────┼────┼──────┼────────────┤
│2       │1-3、7  │違反專利法第│證據2                   │
│        │        │20條第1項第1│                        │
│        │        │款          │                        │
├────┼────┼──────┼────────────┤
│3       │1、4-6  │違反專利法第│證據3                   │
│        │        │20之1       │                        │
├────┼────┼──────┼────────────┤
│4       │1-4、7-8│違反專利法第│系爭案之先前技術（含第1 │
│        │        │20條第2項   │、2圖）結合證據2及證據4 │
├────┼────┼──────┼────────────┤
│5       │1-8     │違反專利法第│證據2結合證據5及證據4（ │
│        │        │20條第2項   │其中第8項係證據2結合證據│
│        │        │            │5及證據4）              │
├────┼────┼──────┼────────────┤
│6       │1-6     │違反專利法第│證據5結合證據6及證據7   │
│        │        │20條第2項   │                        │
├────┼────┼──────┼────────────┤
│7       │1、4-6  │違反專利法第│證據5結合證據7          │
│        │        │20條第2項   │                        │
├────┼────┼──────┼────────────┤
│8       │1-6     │違反專利法第│證據5結合證據8          │
│        │        │20條第2項   │                        │
├────┼────┼──────┼────────────┤
│9       │1-4     │違反專利法第│證據1結合證據8          │
│        │        │20條第2項   │                        │
├────┼────┼──────┼────────────┤
│10      │1、4    │違反專利法第│證據1結合證據9          │
│        │        │20條第2項   │                        │
├────┼────┼──────┼────────────┤
│11      │1、6    │違反專利法第│證據3結合證據14         │
│        │        │20條之1     │                        │
├────┼────┼──────┼────────────┤
│12      │1-8     │違反專利法第│證據5（即被證51）結合被 │
│        │        │20條第2項   │證35與被證75            │
├────┼────┼──────┼────────────┤
│13      │1-4，7-8│違反專利法第│證據1（即被證43）結合被 │
│        │        │20條第2項   │證76                    │
├────┼────┼──────┼────────────┤
│14      │1、3-8  │違反專利法第│證據5（即被證51）結合被 │
│        │        │20條第2項   │證76                    │
├────┼────┼──────┼────────────┤
│15      │1-8     │違反專利法第│證據1（即被證43）結合證 │
│        │        │20條第2項   │據5（即被證51）與被證76 │
└────┴────┴──────┴────────────┘
附表二：
（依被告之專利無效抗辯主張事由及法條）
┌────┬────┬──────┬────────────┐
│爭點編號│請求項  │ 主張法條   │    證據                │
├────┼────┼──────┼────────────┤
│1       │1-4，6-7│違反專利法第│證據1結合證據2          │
│        │        │20條第2項   │（其中第7項係證據1結合證│
│        │        │            │據2及證據4）            │
├────┼────┼──────┼────────────┤
│2       │1-3、6  │違反專利法第│證據2                   │
│        │        │20條第1項第1│                        │
│        │        │款          │                        │
├────┼────┼──────┼────────────┤
│3       │1-4、6-7│違反專利法第│證據1結合證據2及證據14（│
│        │        │20條第2項   │其中第7項係證據1結合證據│
│        │        │            │2、證據14及證據4）      │
├────┼────┼──────┼────────────┤
│4       │1-4、6-7│違反專利法第│系爭案之先前技術（含第1 │
│        │        │20條第2項   │、2圖）結合證據2及證據4 │
├────┼────┼──────┼────────────┤
│5       │1-7     │違反專利法第│證據5結合證據2（其中第7 │
│        │        │20條第2項   │項係證據5結合證據2及證據│
│        │        │            │4）                     │
├────┼────┼──────┼────────────┤
│6       │1、4-5  │違反專利法第│證據5結合證據7          │
│        │        │20條第2項   │                        │
├────┼────┼──────┼────────────┤
│7       │1-5     │違反專利法第│證據5結合證據6及證據7   │
│        │        │20條第2項   │                        │
├────┼────┼──────┼────────────┤
│8       │1-5     │違反專利法第│證據5結合證據8          │
│        │        │20條第2項   │                        │
├────┼────┼──────┼────────────┤
│9       │1-4     │違反專利法第│證據1結合證據8          │
│        │        │20條第2項   │                        │
├────┼────┼──────┼────────────┤
│10      │1、4    │違反專利法第│證據1結合證據9          │
│        │        │20條第2項   │                        │
├────┼────┼──────┼────────────┤
│11      │1-7     │違反專利法第│證據5（即被證51）結合被 │
│        │        │20條第2項   │證35、被證75及證據14（被│
│        │        │            │證65）                  │
├────┼────┼──────┼────────────┤
│12      │1-7     │違反專利法第│證據5（即被證51）結合被 │
│        │        │20條第2項   │證35及證據14（被證65）  │
├────┼────┼──────┼────────────┤
│13      │1、4-6  │違反專利法第│證據5（即被證51）結合被 │
│        │        │20條第2項   │證75及證據14（被證65）  │
└────┴────┴──────┴────────────┘


司法院資訊處製作；財團法人民間司法改革基金會備份。
